---
title: "Directions"
author: "Angel Bogdanov Grigorov"
date: "Created 20 Jan. 2023, updated `r format(Sys.time(), '%d %B, %Y')`"
output: 
  html_document:
    toc: true
    toc_float: true
    theme: flatly
    highlight: tango
---
```{r setup, include=FALSE}
knitr::opts_chunk$set(echo = TRUE,
                      message = FALSE,
                      warning = FALSE)
```

Тук ще направя LCP-та за всички обекти

## Нужни функции

```{r libraries}

# All the library we need

library(tidyverse)
library(googledrive)
library(googlesheets4)
library(sf)
library(raster)
library(movecost)
library(sp)
library(rgdal)
library(leastcostpath)

```

```{r}
library(here)
```

```{r}
library(mapview)
```

## Тест


```{r}

# Това е тестовата територия

TestTer <- raster("D:/Angel/Daisy_20220720/(_1_Tasks_DN/Tests/Directions.tif")

# Това е шейпфайла с точките на обектите

Sites<- st_read("D:/Angel/Daisy_20220720/(_1_Tasks_DN/Tests/Directions.shp")
Sites <- as_Spatial(Sites)

# Това са дестинациите

Directions<- st_read("D:/Angel/Daisy_20220720/(_1_Tasks_DN/Shps/Sites/MainDirections/Directions.shp")
Directions <- as_Spatial(Directions)


# Това е шейпфайла с ридовете

Conduits<- st_read("D:/Angel/Daisy_20220720/(_1_Tasks_DN/Shps/Roads/RoadsRidgesConduits.shp")
Conduits <- as_Spatial(Conduits)

# see what it looks like
plot(TestTer); plot(Sites,pch = 19, col="red", add = T); plot(Directions,pch = 19, col="blue", add = T); plot(Conduits,pch = 19, col="white", add = T)

```

```{r}

Test <- movecost(dtm=TestTer, origin=Directions[5,], destin=Sites, barrier=Conduits, field = 10, move=8, funct="ks", time="m", breaks=2, oneplot=FALSE, export = TRUE)

```

Стана. Записа ги обаче в тази директория: Z:/Daisy_20220720/(_1_Tasks_DN/RStudio/Disser/LCPs/LCPs_ks.shp

Сега да подготвим нещата за основното: 

А основното е: ще направя подобни коридори, свързващи всички римски обекти с Дискодуратере, а после с Августа Траяна и т.н.

## Подготовка

```{r}

# Това е цялата територия

Teritory <- raster("D:/Angel//Daisy_20220720/(_1_Tasks_DN/Shps/Sites/MainDirections/Directions.tif")

# Това е шейпфайла с точките на обектите от римската епоха (селектирани са само сигурно датираните обекти в тази епоха)

RPSites<- st_read("D:/Angel/Daisy_20220720/(_1_Tasks_DN/Shps/Sites/RP/RP.shp")
RPSites <- as_Spatial(RPSites)

# Това са дестинациите

Directions<- st_read("D:/Angel/Daisy_20220720/(_1_Tasks_DN/Shps/Sites/MainDirections/Directions.shp")
Directions <- as_Spatial(Directions)

# Това е шейпфайла с ридовете и пътищата, които ще служат за проводници

Conduits<- st_read("D:/Angel/Daisy_20220720/(_1_Tasks_DN/Shps/Roads/RoadsRidgesConduits.shp")
Conduits <- as_Spatial(Conduits)

# see what it looks like
plot(Teritory); plot(RPSites,pch = 19, col="red", add = T); plot(Directions,pch = 19, col="blue", add = T); plot(Conduits,pch = 19, col="white", add = T)

```

## Августа Траяна

```{r}

## Прецених, че най-подходяща е ks функцията

RPAugusta <- movecost(dtm=Teritory, origin=Directions[2,], destin=RPSites, barrier=Conduits, field = 10, move=8, funct="ks", oneplot=FALSE, export = TRUE)

```

Тези файлове са в I:/Daisy_20220720/(_1_Tasks_DN/Shps/Sites/RP/LCPs/AugustaTraiana/field10

```{r}

## Прецених, че най-подходяща е ks функцията

RPAugusta <- movecost(dtm=Teritory, origin=Directions[2,], destin=RPSites, barrier=Conduits, field = 1, move=8, funct="ks", oneplot=FALSE, export = TRUE)

```

Тези файлове са в I:/Daisy_20220720/(_1_Tasks_DN/Shps/Sites/RP/LCPs/AugustaTraiana/field1

Нещо не се получава. Пътищата дърпат всичко и не става...

Ще пробвам сега без пътищата да дърпат, а ще сложа само ридовете да теглят.

```{r}

# Това са ридовете

Ridges<- st_read("D:/Angel/Daisy_20220720/(_1_Tasks_DN/Shps/Geomorphon/TypeByType/Reshaped/SRreshaped.shp")
Ridges <- as_Spatial(Ridges)
plot(Ridges)

```

```{r}

## Прецених, че най-подходяща е ks функцията

RPAugusta <- movecost(dtm=Teritory, origin=Directions[2,], destin=RPSites, barrier=Ridges, field = 1, move=8, funct="ks", oneplot=FALSE, export = TRUE)

```

Тези файлове са в I:/Daisy_20220720/(_1_Tasks_DN/Shps/Sites/RP/LCPs/AugustaTraiana/field1NoRoadsConduits

Тоя го бива повече сякаш... 

Нека да видим CFMN да пусна със съществуващите пътища:

```{r CFMNRomanPeriod}

# uses ks function и 100 метровия буфер на точките за пътя с горния растер

CFMNRoman <- movenetw(dtm=Teritory, origin = RPSites, barrier=Conduits, field = 1, move = 8, funct = "ks", lcp.dens = TRUE, export = TRUE)

```

Тези файлове са в I:/Daisy_20220720/(_1_Tasks_DN/Shps/Sites/RP/LCPs/AugustaTraiana/CFMN


Сега пробвам movecost() с функция b и с проводници пътищата да свърже всички точки с Августа Траяна.

```{r}

# Пробвам пак да направя movecost(), но тоя път с функция b. Тъй като тя е малко по-своенравна, може би няма така да се съобразява толкова с пътищата и ще бъде по-различно. 

RPAugusta <- movecost(dtm=Teritory, origin=Directions[2,], destin=RPSites, barrier=Conduits, field = 10, move=8, funct="b", oneplot=FALSE, export = TRUE)

```

Явно няма разлика коя функция използвам...

Тук обаче анализите ми са с всичките обекти като цяло. Не съм извадил крепостите, селата и т.н., а съм оставил и могили и т.н...

Определено има разлика. Когато е на field = 1, те изобщо не използват пътищата, а даже няма разлика с модела, в който не сложих пътищата за проводници. Засега най-адекватна излезе функция b с barrier field = 10. Може би най-добре ще излезе тя с barrier field = 5... 

Трябва да пробваш същото с функция b barrier field = 5

Обаче, дали да не сложа обектите, в които са включени и античност? А тези, които са въпросителни? 

Дефакто трябва да направя така:

1) Само римски обекти
2) Само римски с въпросителни дати --> това ще е така, защото римските с въпросителни дати обикновено съвпадат с обектите датирани в античността.

Надявам се да имам техническото време

```{r}

# Тук ще свържа всички точки с Августа траяна с функция b, но ще използвам barrier=Conduits, field = 5

RPAugusta <- movecost(dtm=Teritory, origin=Directions[2,], destin=RPSites, barrier=Conduits, field = 10, move=8, funct="b", oneplot=FALSE, export = TRUE)

```

Файловете са в I:/Daisy_20220720/(_1_Tasks_DN/Shps/Sites/RP/LCPs/AugustaTraiana/b_field5_Conduits

## Филипополис

```{r}

# Тук ще свържа всички точки с Августа траяна с функция b, но ще използвам barrier=Conduits, field = 5

RPAugusta <- movecost(dtm=Teritory, origin=Directions[1,], destin=RPSites, barrier=Conduits, field = 10, move=8, funct="b", oneplot=FALSE, export = TRUE)

```

Файловете са в I:/Daisy_20220720/(_1_Tasks_DN/Shps/Sites/RP/LCPs/Filipopolis/b_field5_Conduits

## Кабиле

```{r}

# Тук ще свържа всички точки с Августа траяна с функция b, но ще използвам barrier=Conduits, field = 5

RPAugusta <- movecost(dtm=Teritory, origin=Directions[3,], destin=RPSites, barrier=Conduits, field = 10, move=8, funct="b", oneplot=FALSE, export = TRUE)

```

Файловете са в I:/Daisy_20220720/(_1_Tasks_DN/Shps/Sites/RP/LCPs/Kabule/b_field5_Conduits

## Дискодуратере

```{r}

# Тук ще свържа всички точки с Августа траяна с функция b, но ще използвам barrier=Conduits, field = 5

RPAugusta <- movecost(dtm=Teritory, origin=Directions[5,], destin=RPSites, barrier=Conduits, field = 10, move=8, funct="b", oneplot=FALSE, export = TRUE)

```

Файловете са в I:/Daisy_20220720/(_1_Tasks_DN/Shps/Sites/RP/LCPs/Discoduratere/b_field5_Conduits

## CFMN на римската епоха

Тук ще направя КФМН анализ на римските обекти (само сигурно датирание), като използвам горе генерираните пътища, като добавка към генерираните от пътешествениците. 

```{r}

# Това са ридовете и всички генерирани пътища за римската епоха, които направих по горния начин

RP_conduits<- st_read("I:/Daisy_20220720/(_1_Tasks_DN/Shps/Roads/RP_RoadsRidgesConduits.shp")
RP_conduits <- as_Spatial(RP_conduits)
plot(RP_conduits)

```

```{r CFMNRomanPeriod}

# uses b function и field = 5

CFMNRoman <- movenetw(dtm=Teritory, origin = RPSites, barrier=RP_conduits, field = 5, move = 8, funct = "b", lcp.dens = TRUE, export = TRUE)

```

Файоловете от този анализ са в I:/Daisy_20220720/(_1_Tasks_DN/Shps/Sites/RP/CFMN/b_function_field10_RoadsRidgesConduits

Нещо не съм очарован...
Резултатите не са по-различни от това, което получих след като обединих в един файл всичките коридори към дестинациите Филипопол, Августа Траиана, Кабиле и Дискодуратере....
Може би трябва да намаля barrier field...

Ще пробвам различни стойности >1 и 5<... с Августа Траяна

```{r}

# Ще пробвам пак с barrier field = 1
# Тук ще свържа всички точки с Августа траяна с функция b, но ще използвам barrier=Conduits, field = 1

RPAugusta <- movecost(dtm=Teritory, origin=Directions[2,], destin=RPSites, barrier=Conduits, field = 1, move=8, funct="b", oneplot=FALSE, export = TRUE)

```

Файловете от този анализ са в: I:/Daisy_20220720/(_1_Tasks_DN/Shps/Sites/RP/LCPs/AugustaTraiana/b_field1_Conduits

```{r}

# Ще пробвам с barrier field = 2
# Тук ще свържа всички точки с Августа траяна с функция b, но ще използвам barrier=Conduits, field = 2

RPAugusta <- movecost(dtm=Teritory, origin=Directions[2,], destin=RPSites, barrier=Conduits, field = 2, move=8, funct="b", oneplot=FALSE, export = TRUE)

```

Файловете от този анализ са в: I:/Daisy_20220720/(_1_Tasks_DN/Shps/Sites/RP/LCPs/AugustaTraiana/b_field2_Conduits

ТОЗИ ВАРИАНТ ИЗГЛЕЖДА ДОБРЕ!

```{r}

# Ще пробвам с barrier field = 3
# Тук ще свържа всички точки с Августа траяна с функция b, но ще използвам barrier=Conduits, field = 3

RPAugusta <- movecost(dtm=Teritory, origin=Directions[2,], destin=RPSites, barrier=Conduits, field = 3, move=8, funct="b", oneplot=FALSE, export = TRUE)

```

Файловете от този анализ са в: I:/Daisy_20220720/(_1_Tasks_DN/Shps/Sites/RP/LCPs/AugustaTraiana/b_field3_Conduits

```{r}

# Ще пробвам с barrier field = 4
# Тук ще свържа всички точки с Августа траяна с функция b, но ще използвам barrier=Conduits, field = 4

RPAugusta <- movecost(dtm=Teritory, origin=Directions[2,], destin=RPSites, barrier=Conduits, field = 4, move=8, funct="b", oneplot=FALSE, export = TRUE)

```

Файловете от този анализ са в: I:/Daisy_20220720/(_1_Tasks_DN/Shps/Sites/RP/LCPs/AugustaTraiana/b_field4_Conduits

Сега ще тествам другите функции: 

```{r}

# Функция t
# barrier field = 1
# Тук ще свържа всички точки с Августа Траяна с функция t, но ще използвам barrier=Conduits, field = 1

RPAugusta <- movecost(dtm=Teritory, origin=Directions[2,], destin=RPSites, barrier=Conduits, field = 1, move=8, funct="t", oneplot=FALSE, export = TRUE)

```

Файловете от този анализ са в: I:/Daisy_20220720/(_1_Tasks_DN/Shps/Sites/RP/LCPs/AugustaTraiana/t_field1_Conduits

Този вариант (t) използва повече прави линии... 

```{r}

# Функция t
# barrier field = 2
# Тук ще свържа всички точки с Августа Траяна с функция t, но ще използвам barrier=Conduits, field = 2

RPAugusta <- movecost(dtm=Teritory, origin=Directions[2,], destin=RPSites, barrier=Conduits, field = 2, move=8, funct="t", oneplot=FALSE, export = TRUE)

```

Не изглежда лош вариант

Файловете от този анализ са в: I:/Daisy_20220720/(_1_Tasks_DN/Shps/Sites/RP/LCPs/AugustaTraiana/t_field2_Conduits

```{r}

# Функция t
# barrier field = 3
# Тук ще свържа всички точки с Августа Траяна с функция t, но ще използвам barrier=Conduits, field = 3

RPAugusta <- movecost(dtm=Teritory, origin=Directions[2,], destin=RPSites, barrier=Conduits, field = 3, move=8, funct="t", oneplot=FALSE, export = TRUE)

```

Файловете от този анализ са в: I:/Daisy_20220720/(_1_Tasks_DN/Shps/Sites/RP/LCPs/AugustaTraiana/t_field3_Conduits

```{r}

# Функция t
# barrier field = 4
# Тук ще свържа всички точки с Августа Траяна с функция t, но ще използвам barrier=Conduits, field = 4

RPAugusta <- movecost(dtm=Teritory, origin=Directions[2,], destin=RPSites, barrier=Conduits, field = 4, move=8, funct="t", oneplot=FALSE, export = TRUE)

```

Файловете от този анализ са в: I:/Daisy_20220720/(_1_Tasks_DN/Shps/Sites/RP/LCPs/AugustaTraiana/t_field4_Conduits

```{r}

# Функция t
# barrier field = 5
# Тук ще свържа всички точки с Августа Траяна с функция t, но ще използвам barrier=Conduits, field = 5

RPAugusta <- movecost(dtm=Teritory, origin=Directions[2,], destin=RPSites, barrier=Conduits, field = 5, move=8, funct="t", oneplot=FALSE, export = TRUE)

```

Файловете от този анализ са в: I:/Daisy_20220720/(_1_Tasks_DN/Shps/Sites/RP/LCPs/AugustaTraiana/t_field5_Conduits

```{r}

# Функция ks
# barrier field = 1
# Тук ще свържа всички точки с Августа Траяна с функция ks, но ще използвам barrier=Conduits, field = 1

RPAugusta <- movecost(dtm=Teritory, origin=Directions[2,], destin=RPSites, barrier=Conduits, field = 1, move=8, funct="ks", oneplot=FALSE, export = TRUE)

```

Файловете от този анализ са в: I:/Daisy_20220720/(_1_Tasks_DN/Shps/Sites/RP/LCPs/AugustaTraiana/ks_field1_Conduits

```{r}

# Функция ks
# barrier field = 2
# Тук ще свържа всички точки с Августа Траяна с функция ks, но ще използвам barrier=Conduits, field = 2

RPAugusta <- movecost(dtm=Teritory, origin=Directions[2,], destin=RPSites, barrier=Conduits, field = 2, move=8, funct="ks", oneplot=FALSE, export = TRUE)

```

Файловете от този анализ са в: I:/Daisy_20220720/(_1_Tasks_DN/Shps/Sites/RP/LCPs/AugustaTraiana/ks_field2_Conduits

```{r}

# Функция ks
# barrier field = 3
# Тук ще свържа всички точки с Августа Траяна с функция ks, но ще използвам barrier=Conduits, field = 3

RPAugusta <- movecost(dtm=Teritory, origin=Directions[2,], destin=RPSites, barrier=Conduits, field = 3, move=8, funct="ks", oneplot=FALSE, export = TRUE)

```

Файловете от този анализ са в: I:/Daisy_20220720/(_1_Tasks_DN/Shps/Sites/RP/LCPs/AugustaTraiana/ks_field3_Conduits

```{r}

# Функция ks
# barrier field = 4
# Тук ще свържа всички точки с Августа Траяна с функция ks, но ще използвам barrier=Conduits, field = 4

RPAugusta <- movecost(dtm=Teritory, origin=Directions[2,], destin=RPSites, barrier=Conduits, field = 4, move=8, funct="ks", oneplot=FALSE, export = TRUE)

```

Файловете от този анализ са в: I:/Daisy_20220720/(_1_Tasks_DN/Shps/Sites/RP/LCPs/AugustaTraiana/ks_field4_Conduits

Функция ks отнема много време да се изчисли... 15:35 до 16:12

```{r}

# Функция ks
# barrier field = 5
# Тук ще свържа всички точки с Августа Траяна с функция ks, но ще използвам barrier=Conduits, field = 5

RPAugusta <- movecost(dtm=Teritory, origin=Directions[2,], destin=RPSites, barrier=Conduits, field = 5, move=8, funct="ks", oneplot=FALSE, export = TRUE)

```

Файловете от този анализ са в: I:/Daisy_20220720/(_1_Tasks_DN/Shps/Sites/RP/LCPs/AugustaTraiana/ks_field5_Conduits

## Филипопол

```{r}

# Функция t
# barrier field = 1
# Тук ще свържа всички точки с Филипопол с функция t, но ще използвам barrier=Conduits, field = 1

RPAugusta <- movecost(dtm=Teritory, origin=Directions[1,], destin=RPSites, barrier=Conduits, field = 1, move=8, funct="t", oneplot=FALSE, export = TRUE)

```

Файловете от този анализ са в: I:/Daisy_20220720/(_1_Tasks_DN/Shps/Sites/RP/LCPs/Filipopolis/t_field1_Conduits

```{r}

# Функция t
# barrier field = 2
# Тук ще свържа всички точки с Филипопол с функция t, но ще използвам barrier=Conduits, field = 2

RPAugusta <- movecost(dtm=Teritory, origin=Directions[1,], destin=RPSites, barrier=Conduits, field = 2, move=8, funct="t", oneplot=FALSE, export = TRUE)

```

Файловете от този анализ са в: I:/Daisy_20220720/(_1_Tasks_DN/Shps/Sites/RP/LCPs/Filipopolis/t_field2_Conduits

```{r}

# Функция t
# barrier field = 3
# Тук ще свържа всички точки с Филипопол с функция t, но ще използвам barrier=Conduits, field = 3

RPAugusta <- movecost(dtm=Teritory, origin=Directions[1,], destin=RPSites, barrier=Conduits, field = 3, move=8, funct="t", oneplot=FALSE, export = TRUE)

```

Файловете от този анализ са в: I:/Daisy_20220720/(_1_Tasks_DN/Shps/Sites/RP/LCPs/Filipopolis/t_field3_Conduits

```{r}

# Функция t
# barrier field = 4
# Тук ще свържа всички точки с Филипопол с функция t, но ще използвам barrier=Conduits, field = 4

RPAugusta <- movecost(dtm=Teritory, origin=Directions[1,], destin=RPSites, barrier=Conduits, field = 4, move=8, funct="t", oneplot=FALSE, export = TRUE)

```

Файловете от този анализ са в: I:/Daisy_20220720/(_1_Tasks_DN/Shps/Sites/RP/LCPs/Filipopolis/t_field4_Conduits

```{r}

# Функция t
# barrier field = 5
# Тук ще свържа всички точки с Филипопол с функция t, но ще използвам barrier=Conduits, field = 5

RPAugusta <- movecost(dtm=Teritory, origin=Directions[1,], destin=RPSites, barrier=Conduits, field = 5, move=8, funct="t", oneplot=FALSE, export = TRUE)

```

Файловете от този анализ са в: I:/Daisy_20220720/(_1_Tasks_DN/Shps/Sites/RP/LCPs/Filipopolis/t_field5_Conduits


```{r}

# Функция b
# barrier field = 1
# Тук ще свържа всички точки с Филипопол с функция b, но ще използвам barrier=Conduits, field = 1

RPAugusta <- movecost(dtm=Teritory, origin=Directions[1,], destin=RPSites, barrier=Conduits, field = 1, move=8, funct="b", oneplot=FALSE, export = TRUE)

```

Файловете от този анализ са в: I:/Daisy_20220720/(_1_Tasks_DN/Shps/Sites/RP/LCPs/Filipopolis/b_field1_Conduits

```{r}

# Функция b
# barrier field = 2
# Тук ще свържа всички точки с Филипопол с функция b, но ще използвам barrier=Conduits, field = 2

RPAugusta <- movecost(dtm=Teritory, origin=Directions[1,], destin=RPSites, barrier=Conduits, field = 2, move=8, funct="b", oneplot=FALSE, export = TRUE)

```

Файловете от този анализ са в: I:/Daisy_20220720/(_1_Tasks_DN/Shps/Sites/RP/LCPs/Filipopolis/b_field2_Conduits

```{r}

# Функция b
# barrier field = 3
# Тук ще свържа всички точки с Филипопол с функция b, но ще използвам barrier=Conduits, field = 3

RPAugusta <- movecost(dtm=Teritory, origin=Directions[1,], destin=RPSites, barrier=Conduits, field = 3, move=8, funct="b", oneplot=FALSE, export = TRUE)

```

Файловете от този анализ са в: I:/Daisy_20220720/(_1_Tasks_DN/Shps/Sites/RP/LCPs/Filipopolis/b_field3_Conduits

```{r}

# Функция b
# barrier field = 4
# Тук ще свържа всички точки с Филипопол с функция b, но ще използвам barrier=Conduits, field = 4

RPAugusta <- movecost(dtm=Teritory, origin=Directions[1,], destin=RPSites, barrier=Conduits, field = 4, move=8, funct="b", oneplot=FALSE, export = TRUE)

```

Файловете от този анализ са в: I:/Daisy_20220720/(_1_Tasks_DN/Shps/Sites/RP/LCPs/Filipopolis/b_field4_Conduits

```{r}

# Функция ks
# barrier field = 1
# Тук ще свържа всички точки с Филипопол с функция ks, но ще използвам barrier=Conduits, field = 1

RPAugusta <- movecost(dtm=Teritory, origin=Directions[1,], destin=RPSites, barrier=Conduits, field = 1, move=8, funct="ks", oneplot=FALSE, export = TRUE)

```

Файловете от този анализ са в: I:/Daisy_20220720/(_1_Tasks_DN/Shps/Sites/RP/LCPs/Filipopolis/ks_field1_Conduits

```{r}

# Функция ks
# barrier field = 2
# Тук ще свържа всички точки с Филипопол с функция ks, но ще използвам barrier=Conduits, field = 2

RPAugusta <- movecost(dtm=Teritory, origin=Directions[1,], destin=RPSites, barrier=Conduits, field = 2, move=8, funct="ks", oneplot=FALSE, export = TRUE)

```

Файловете от този анализ са в: I:/Daisy_20220720/(_1_Tasks_DN/Shps/Sites/RP/LCPs/Filipopolis/ks_field2_Conduits

```{r}

# Функция ks
# barrier field = 3
# Тук ще свържа всички точки с Филипопол с функция ks, но ще използвам barrier=Conduits, field = 3

RPAugusta <- movecost(dtm=Teritory, origin=Directions[1,], destin=RPSites, barrier=Conduits, field = 3, move=8, funct="ks", oneplot=FALSE, export = TRUE)

```

Файловете от този анализ са в: I:/Daisy_20220720/(_1_Tasks_DN/Shps/Sites/RP/LCPs/Filipopolis/ks_field3_Conduits

```{r}

# Функция ks
# barrier field = 4
# Тук ще свържа всички точки с Филипопол с функция ks, но ще използвам barrier=Conduits, field = 4

RPAugusta <- movecost(dtm=Teritory, origin=Directions[1,], destin=RPSites, barrier=Conduits, field = 4, move=8, funct="ks", oneplot=FALSE, export = TRUE)

```

Файловете от този анализ са в: I:/Daisy_20220720/(_1_Tasks_DN/Shps/Sites/RP/LCPs/Filipopolis/ks_field4_Conduits

```{r}

# Функция ks
# barrier field = 5
# Тук ще свържа всички точки с Филипопол с функция ks, но ще използвам barrier=Conduits, field = 5

RPAugusta <- movecost(dtm=Teritory, origin=Directions[1,], destin=RPSites, barrier=Conduits, field = 5, move=8, funct="ks", oneplot=FALSE, export = TRUE)

```

Файловете от този анализ са в: I:/Daisy_20220720/(_1_Tasks_DN/Shps/Sites/RP/LCPs/Filipopolis/ks_field5_Conduits

## Кабиле

```{r}

# Функция t
# barrier field = 1
# Тук ще свържа всички точки с Кабиле с функция t, но ще използвам barrier=Conduits, field = 1

RPAugusta <- movecost(dtm=Teritory, origin=Directions[3,], destin=RPSites, barrier=Conduits, field = 1, move=8, funct="t", oneplot=FALSE, export = TRUE)

```

Файловете от този анализ са в: I:/Daisy_20220720/(_1_Tasks_DN/Shps/Sites/RP/LCPs/Kabule/t_field1_Conduits

```{r}

# Функция t
# barrier field = 2
# Тук ще свържа всички точки с Кабиле с функция t, но ще използвам barrier=Conduits, field = 2

RPAugusta <- movecost(dtm=Teritory, origin=Directions[3,], destin=RPSites, barrier=Conduits, field = 2, move=8, funct="t", oneplot=FALSE, export = TRUE)

```

Файловете от този анализ са в: I:/Daisy_20220720/(_1_Tasks_DN/Shps/Sites/RP/LCPs/Kabule/t_field2_Conduits

```{r}

# Функция t
# barrier field = 3
# Тук ще свържа всички точки с Кабиле с функция t, но ще използвам barrier=Conduits, field = 3

RPAugusta <- movecost(dtm=Teritory, origin=Directions[3,], destin=RPSites, barrier=Conduits, field = 3, move=8, funct="t", oneplot=FALSE, export = TRUE)

```

Файловете от този анализ са в: I:/Daisy_20220720/(_1_Tasks_DN/Shps/Sites/RP/LCPs/Kabule/t_field3_Conduits

```{r}

# Функция t
# barrier field = 4
# Тук ще свържа всички точки с Кабиле с функция t, но ще използвам barrier=Conduits, field = 4

RPAugusta <- movecost(dtm=Teritory, origin=Directions[3,], destin=RPSites, barrier=Conduits, field = 4, move=8, funct="t", oneplot=FALSE, export = TRUE)

```

Файловете от този анализ са в: I:/Daisy_20220720/(_1_Tasks_DN/Shps/Sites/RP/LCPs/Kabule/t_field4_Conduits

```{r}

# Функция t
# barrier field = 5
# Тук ще свържа всички точки с Кабиле с функция t, но ще използвам barrier=Conduits, field = 5

RPAugusta <- movecost(dtm=Teritory, origin=Directions[3,], destin=RPSites, barrier=Conduits, field = 5, move=8, funct="t", oneplot=FALSE, export = TRUE)

```

Файловете от този анализ са в: I:/Daisy_20220720/(_1_Tasks_DN/Shps/Sites/RP/LCPs/Kabule/t_field5_Conduits

```{r}

# Функция b
# barrier field = 1
# Тук ще свържа всички точки с Кабиле с функция b, но ще използвам barrier=Conduits, field = 1

RPAugusta <- movecost(dtm=Teritory, origin=Directions[3,], destin=RPSites, barrier=Conduits, field = 1, move=8, funct="b", oneplot=FALSE, export = TRUE)

```

Файловете от този анализ са в: I:/Daisy_20220720/(_1_Tasks_DN/Shps/Sites/RP/LCPs/Kabule/b_field1_Conduits

```{r}

# Функция b
# barrier field = 2
# Тук ще свържа всички точки с Кабиле с функция b, но ще използвам barrier=Conduits, field = 2

RPAugusta <- movecost(dtm=Teritory, origin=Directions[3,], destin=RPSites, barrier=Conduits, field = 2, move=8, funct="b", oneplot=FALSE, export = TRUE)

```

Файловете от този анализ са в: I:/Daisy_20220720/(_1_Tasks_DN/Shps/Sites/RP/LCPs/Kabule/b_field2_Conduits

```{r}

# Функция b
# barrier field = 3
# Тук ще свържа всички точки с Кабиле с функция b, но ще използвам barrier=Conduits, field = 3

RPAugusta <- movecost(dtm=Teritory, origin=Directions[3,], destin=RPSites, barrier=Conduits, field = 3, move=8, funct="b", oneplot=FALSE, export = TRUE)

```

Файловете от този анализ са в: I:/Daisy_20220720/(_1_Tasks_DN/Shps/Sites/RP/LCPs/Kabule/b_field3_Conduits

```{r}

# Функция b
# barrier field = 4
# Тук ще свържа всички точки с Кабиле с функция b, но ще използвам barrier=Conduits, field = 4

RPAugusta <- movecost(dtm=Teritory, origin=Directions[3,], destin=RPSites, barrier=Conduits, field = 4, move=8, funct="b", oneplot=FALSE, export = TRUE)

```

Файловете от този анализ са в: I:/Daisy_20220720/(_1_Tasks_DN/Shps/Sites/RP/LCPs/Kabule/b_field4_Conduits

```{r}

# Функция ks
# barrier field = 1
# Тук ще свържа всички точки с Кабиле с функция ks, но ще използвам barrier=Conduits, field = 1

RPAugusta <- movecost(dtm=Teritory, origin=Directions[3,], destin=RPSites, barrier=Conduits, field = 1, move=8, funct="ks", oneplot=FALSE, export = TRUE)

```

Файловете от този анализ са в: I:/Daisy_20220720/(_1_Tasks_DN/Shps/Sites/RP/LCPs/Kabule/ks_field1_Conduits

```{r}

# Функция ks
# barrier field = 2
# Тук ще свържа всички точки с Кабиле с функция ks, но ще използвам barrier=Conduits, field = 2

RPAugusta <- movecost(dtm=Teritory, origin=Directions[3,], destin=RPSites, barrier=Conduits, field = 2, move=8, funct="ks", oneplot=FALSE, export = TRUE)

```

Файловете от този анализ са в: I:/Daisy_20220720/(_1_Tasks_DN/Shps/Sites/RP/LCPs/Kabule/ks_field2_Conduits

```{r}

# Функция ks
# barrier field = 3
# Тук ще свържа всички точки с Кабиле с функция ks, но ще използвам barrier=Conduits, field = 3

RPAugusta <- movecost(dtm=Teritory, origin=Directions[3,], destin=RPSites, barrier=Conduits, field = 3, move=8, funct="ks", oneplot=FALSE, export = TRUE)

```

Файловете от този анализ са в: I:/Daisy_20220720/(_1_Tasks_DN/Shps/Sites/RP/LCPs/Kabule/ks_field3_Conduits

```{r}

# Функция ks
# barrier field = 4
# Тук ще свържа всички точки с Кабиле с функция ks, но ще използвам barrier=Conduits, field = 4

RPAugusta <- movecost(dtm=Teritory, origin=Directions[3,], destin=RPSites, barrier=Conduits, field = 4, move=8, funct="ks", oneplot=FALSE, export = TRUE)

```

Файловете от този анализ са в: I:/Daisy_20220720/(_1_Tasks_DN/Shps/Sites/RP/LCPs/Kabule/ks_field4_Conduits

```{r}

# Функция ks
# barrier field = 5
# Тук ще свържа всички точки с Кабиле с функция ks, но ще използвам barrier=Conduits, field = 5

RPAugusta <- movecost(dtm=Teritory, origin=Directions[3,], destin=RPSites, barrier=Conduits, field = 5, move=8, funct="ks", oneplot=FALSE, export = TRUE)

```

Файловете от този анализ са в: I:/Daisy_20220720/(_1_Tasks_DN/Shps/Sites/RP/LCPs/Kabule/ks_field5_Conduits

## Дискодуратере

```{r}

# Функция b
# barrier field = 1
# Тук ще свържа всички точки с Дискодуратере с функция b, но ще използвам barrier=Conduits, field = 1

Duratera <- movecost(dtm=Teritory, origin=Directions[5,], destin=RPSites, barrier=Conduits, field = 1, move=8, funct="b", oneplot=FALSE, export = TRUE)

```

Файловете от този анализ са в: I:/Daisy_20220720/(_1_Tasks_DN/Shps/Sites/RP/LCPs/Discoduratere/b_field1_Conduits

```{r}

# Функция b
# barrier field = 2
# Тук ще свържа всички точки с Дискодуратере с функция b, но ще използвам barrier=Conduits, field = 2

Duratera <- movecost(dtm=Teritory, origin=Directions[5,], destin=RPSites, barrier=Conduits, field = 2, move=8, funct="b", oneplot=FALSE, export = TRUE)

```

Файловете от този анализ са в: I:/Daisy_20220720/(_1_Tasks_DN/Shps/Sites/RP/LCPs/Discoduratere/b_field2_Conduits

```{r}

# Функция b
# barrier field = 3
# Тук ще свържа всички точки с Дискодуратере с функция b, но ще използвам barrier=Conduits, field = 3

Duratera <- movecost(dtm=Teritory, origin=Directions[5,], destin=RPSites, barrier=Conduits, field = 3, move=8, funct="b", oneplot=FALSE, export = TRUE)

```

Файловете от този анализ са в: I:/Daisy_20220720/(_1_Tasks_DN/Shps/Sites/RP/LCPs/Discoduratere/b_field3_Conduits

```{r}

# Функция b
# barrier field = 4
# Тук ще свържа всички точки с Дискодуратере с функция b, но ще използвам barrier=Conduits, field = 4

Duratera <- movecost(dtm=Teritory, origin=Directions[5,], destin=RPSites, barrier=Conduits, field = 4, move=8, funct="b", oneplot=FALSE, export = TRUE)

```

Файловете от този анализ са в: I:/Daisy_20220720/(_1_Tasks_DN/Shps/Sites/RP/LCPs/Discoduratere/b_field4_Conduits

```{r}

# Функция ks
# barrier field = 1
# Тук ще свържа всички точки с Дискодуратере с функция ks, но ще използвам barrier=Conduits, field = 1

Duratera <- movecost(dtm=Teritory, origin=Directions[5,], destin=RPSites, barrier=Conduits, field = 1, move=8, funct="ks", oneplot=FALSE, export = TRUE)

```

Файловете от този анализ са в: I:/Daisy_20220720/(_1_Tasks_DN/Shps/Sites/RP/LCPs/Discoduratere/ks_field1_Conduits

```{r}

# Функция ks
# barrier field = 2
# Тук ще свържа всички точки с Дискодуратере с функция ks, но ще използвам barrier=Conduits, field = 2

Duratera <- movecost(dtm=Teritory, origin=Directions[5,], destin=RPSites, barrier=Conduits, field = 2, move=8, funct="ks", oneplot=FALSE, export = TRUE)

```

Файловете от този анализ са в: I:/Daisy_20220720/(_1_Tasks_DN/Shps/Sites/RP/LCPs/Discoduratere/ks_field2_Conduits

```{r}

# Функция ks
# barrier field = 3
# Тук ще свържа всички точки с Дискодуратере с функция ks, но ще използвам barrier=Conduits, field = 3

Duratera <- movecost(dtm=Teritory, origin=Directions[5,], destin=RPSites, barrier=Conduits, field = 3, move=8, funct="ks", oneplot=FALSE, export = TRUE)

```

Файловете от този анализ са в: I:/Daisy_20220720/(_1_Tasks_DN/Shps/Sites/RP/LCPs/Discoduratere/ks_field3_Conduits

```{r}

# Функция ks
# barrier field = 4
# Тук ще свържа всички точки с Дискодуратере с функция ks, но ще използвам barrier=Conduits, field = 4

Duratera <- movecost(dtm=Teritory, origin=Directions[5,], destin=RPSites, barrier=Conduits, field = 4, move=8, funct="ks", oneplot=FALSE, export = TRUE)

```

Файловете от този анализ са в: I:/Daisy_20220720/(_1_Tasks_DN/Shps/Sites/RP/LCPs/Discoduratere/ks_field4_Conduits

```{r}

# Функция ks
# barrier field = 5
# Тук ще свържа всички точки с Дискодуратере с функция ks, но ще използвам barrier=Conduits, field = 5

Duratera <- movecost(dtm=Teritory, origin=Directions[5,], destin=RPSites, barrier=Conduits, field = 5, move=8, funct="ks", oneplot=FALSE, export = TRUE)

```

Файловете от този анализ са в: I:/Daisy_20220720/(_1_Tasks_DN/Shps/Sites/RP/LCPs/Discoduratere/ks_field5_Conduits

```{r}

# Функция t
# barrier field = 1
# Тук ще свържа всички точки с Дискодуратере с функция t, но ще използвам barrier=Conduits, field = 1

Duratera <- movecost(dtm=Teritory, origin=Directions[5,], destin=RPSites, barrier=Conduits, field = 1, move=8, funct="t", oneplot=FALSE, export = TRUE)

```

Файловете от този анализ са в: I:/Daisy_20220720/(_1_Tasks_DN/Shps/Sites/RP/LCPs/Discoduratere/t_field1_Conduits

```{r}

# Функция t
# barrier field = 2
# Тук ще свържа всички точки с Дискодуратере с функция t, но ще използвам barrier=Conduits, field = 2

Duratera <- movecost(dtm=Teritory, origin=Directions[5,], destin=RPSites, barrier=Conduits, field = 2, move=8, funct="t", oneplot=FALSE, export = TRUE)

```

Файловете от този анализ са в: I:/Daisy_20220720/(_1_Tasks_DN/Shps/Sites/RP/LCPs/Discoduratere/t_field2_Conduits

```{r}

# Функция t
# barrier field = 3
# Тук ще свържа всички точки с Дискодуратере с функция t, но ще използвам barrier=Conduits, field = 3

Duratera <- movecost(dtm=Teritory, origin=Directions[5,], destin=RPSites, barrier=Conduits, field = 3, move=8, funct="t", oneplot=FALSE, export = TRUE)

```

Файловете от този анализ са в: I:/Daisy_20220720/(_1_Tasks_DN/Shps/Sites/RP/LCPs/Discoduratere/t_field3_Conduits

```{r}

# Функция t
# barrier field = 4
# Тук ще свържа всички точки с Дискодуратере с функция t, но ще използвам barrier=Conduits, field = 4

Duratera <- movecost(dtm=Teritory, origin=Directions[5,], destin=RPSites, barrier=Conduits, field = 4, move=8, funct="t", oneplot=FALSE, export = TRUE)

```

Файловете от този анализ са в: I:/Daisy_20220720/(_1_Tasks_DN/Shps/Sites/RP/LCPs/Discoduratere/t_field4_Conduits

```{r}

# Функция t
# barrier field = 5
# Тук ще свържа всички точки с Дискодуратере с функция t, но ще използвам barrier=Conduits, field = 5

Duratera <- movecost(dtm=Teritory, origin=Directions[5,], destin=RPSites, barrier=Conduits, field = 5, move=8, funct="t", oneplot=FALSE, export = TRUE)

```

Файловете от този анализ са в: I:/Daisy_20220720/(_1_Tasks_DN/Shps/Sites/RP/LCPs/Discoduratere/t_field5_Conduits

Тъй като за равен терен функцията на Пандолф е най-подходяща(Mark R. Groenhuijzen. Chapter 12. Paleogeographic-Analisis Approaches to Transport and Settlement in the Dutch Part of the Roman Limes, str. 256), ] ще направя няколко анализа с нея (pcf uses the Pandolf et al.'s cost function with correction factor for downhill movements)

Отново започвам с Августа Траяна, като традиция

```{r}

# Функция pcf
# barrier field = 1
# Тук ще свържа всички точки с Августа Траяна с функция pcf, но ще използвам barrier=Conduits, field = 1

RPAugusta <- movecost(dtm=Teritory, origin=Directions[2,], destin=RPSites, barrier=Conduits, field = 1, move=8, funct="pcf", oneplot=FALSE, export = TRUE)

```

Файловете от този анализ са в: I:/Daisy_20220720/(_1_Tasks_DN/Shps/Sites/RP/LCPs/AugustaTraiana/pcf_field1_Conduits

```{r}

# Функция pcf
# barrier field = 2
# Тук ще свържа всички точки с Августа Траяна с функция pcf, но ще използвам barrier=Conduits, field = 2

RPAugusta <- movecost(dtm=Teritory, origin=Directions[2,], destin=RPSites, barrier=Conduits, field = 2, move=8, funct="pcf", oneplot=FALSE, export = TRUE)

```

Файловете от този анализ са в: I:/Daisy_20220720/(_1_Tasks_DN/Shps/Sites/RP/LCPs/AugustaTraiana/pcf_field2_Conduits

```{r}

# Функция pcf
# barrier field = 3
# Тук ще свържа всички точки с Августа Траяна с функция pcf, но ще използвам barrier=Conduits, field = 3

RPAugusta <- movecost(dtm=Teritory, origin=Directions[2,], destin=RPSites, barrier=Conduits, field = 3, move=8, funct="pcf", oneplot=FALSE, export = TRUE)

```

Файловете от този анализ са в: I:/Daisy_20220720/(_1_Tasks_DN/Shps/Sites/RP/LCPs/AugustaTraiana/pcf_field3_Conduits


```{r}

# Функция pcf
# barrier field = 4
# Тук ще свържа всички точки с Августа Траяна с функция pcf, но ще използвам barrier=Conduits, field = 4

RPAugusta <- movecost(dtm=Teritory, origin=Directions[2,], destin=RPSites, barrier=Conduits, field = 4, move=8, funct="pcf", oneplot=FALSE, export = TRUE)

```

Файловете от този анализ са в: I:/Daisy_20220720/(_1_Tasks_DN/Shps/Sites/RP/LCPs/AugustaTraiana/pcf_field4_Conduits

Няма да правя с barrier=Conduits, field = 5, но ще направя с функция p (uses the Pandolf et al.'s metabolic energy expenditure cost function;)

```{r}

# Функция p
# barrier field = 1
# Тук ще свържа всички точки с Августа Траяна с функция p, но ще използвам barrier=Conduits, field = 1

RPAugusta <- movecost(dtm=Teritory, origin=Directions[2,], destin=RPSites, barrier=Conduits, field = 1, move=8, funct="p", oneplot=FALSE, export = TRUE)

```

Файловете от този анализ са в: I:/Daisy_20220720/(_1_Tasks_DN/Shps/Sites/RP/LCPs/AugustaTraiana/p_field1_Conduits

```{r}

# Функция p
# barrier field = 2
# Тук ще свържа всички точки с Августа Траяна с функция p, но ще използвам barrier=Conduits, field = 2

RPAugusta <- movecost(dtm=Teritory, origin=Directions[2,], destin=RPSites, barrier=Conduits, field = 2, move=8, funct="p", oneplot=FALSE, export = TRUE)

```

Файловете от този анализ са в: I:/Daisy_20220720/(_1_Tasks_DN/Shps/Sites/RP/LCPs/AugustaTraiana/p_field2_Conduits

```{r}

# Функция p
# barrier field = 3
# Тук ще свържа всички точки с Августа Траяна с функция p, но ще използвам barrier=Conduits, field = 3

RPAugusta <- movecost(dtm=Teritory, origin=Directions[2,], destin=RPSites, barrier=Conduits, field = 3, move=8, funct="p", oneplot=FALSE, export = TRUE)

```

Файловете от този анализ са в: I:/Daisy_20220720/(_1_Tasks_DN/Shps/Sites/RP/LCPs/AugustaTraiana/p_field3_Conduits

```{r}

# Функция p
# barrier field = 4
# Тук ще свържа всички точки с Августа Траяна с функция p, но ще използвам barrier=Conduits, field = 4

RPAugusta <- movecost(dtm=Teritory, origin=Directions[2,], destin=RPSites, barrier=Conduits, field = 4, move=8, funct="p", oneplot=FALSE, export = TRUE)

```

Файловете от този анализ са в: I:/Daisy_20220720/(_1_Tasks_DN/Shps/Sites/RP/LCPs/AugustaTraiana/p_field4_Conduits

Няма абсолютно никаква разлика между p (uses the Pandolf et al.'s metabolic energy expenditure cost function) и pcf (uses the Pandolf et al.'s cost function with correction factor for downhill movements). 

## LCP Тисен или Вороной

Тук просто искам да направя полигоните на Тисен, само че не с Евклидово пространство, а взимайки по предвид терена. 

Ще тествам с Августа Траяна и Филипопол, като това ще ми покаже евентуално градски територии на двата града. 

```{r}

Ter <- raster::aggregate(Teritory, fact = 10, fun = mean, na.rm = T) # Тук смалявам растерът на територията 10 пъти, за да не забие

# see what it looks like
plot(Ter);plot(Directions,pch = 19, add = T)

```

```{r}

VoronoiAT_Phil <- movealloc(Ter, origin = Directions[c(1,2),], funct = "t", export=TRUE) # Това е анализът (полигони на Тисен или анализът на Вороной), като теренът е взет под предвид.

```

Файловете са в папка: D:/Angel/Daisy_20220720/(_1_Tasks_DN/Shps/Sites/RP/Voronoi_AT_Philipopolis



