---
title: "Kazanlak LCPs2"
author: "Angel Bogdanov Grigorov"
date: "Created 20 Jan. 2023, updated `r format(Sys.time(), '%d %B, %Y')`"
output: 
  html_document:
    toc: true
    toc_float: true
    theme: flatly
    highlight: tango
---
```{r setup, include=FALSE}
knitr::opts_chunk$set(echo = TRUE,
                      message = FALSE,
                      warning = FALSE)
```

Тук ще направя LCP-та за пътищата в района. Те ще бъдат направени един по един за всяка точка, която маркира присъствието на даден път.

## Нужни функции

```{r libraries}

# All the library we need

library(tidyverse)
library(googledrive)
library(googlesheets4)
library(sf)
library(raster)
library(movecost)
library(sp)
library(rgdal)
library(leastcostpath)

```

```{r}
library(here)
```

```{r}
library(mapview)
```

В този документ ще продължа да правя ЛЦП анализите на различните пътища за района на Казанлък

## Ами Буе

```{r three-seven}

# Това е растерът за точки 1-2 от маршрута на Ами Буе

Ami <- raster("I:/Daisy_20220720/(_1_Tasks_DN/Shps/Roads/Bue/1_2.tif")

# Това са точките на неговите станции

Bue<- st_read("I:/Daisy_20220720/(_1_Tasks_DN/Shps/Roads/Bue/Bue.shp")
Bue <- as_Spatial(Bue)

# Това са ридовете на Стара планина, които ще се използват за проводници

Ridges<- st_read("I:/Daisy_20220720/(_1_Tasks_DN/Shps/Geomorphon/TypeByType/Reshaped/SRreshaped.shp")
Ridges <- as_Spatial(Ridges)

# see what it looks like
plot(Ami);plot(Bue,pch = 19, add = T); plot(Ridges, add = T)

```


```{r Podbalkan}

# Това ЛЦП е за точка 3-4 функции "t", "b", "wcs", "ks"

Podbalkan <- movecomp(dtm=Ami, origin = Bue[1,], destin=Bue[2,], barrier=Ridges, field = 10, choice=c("t", "b", "wcs", "ks"), move = 8, export = TRUE)

```

```{r}

# Това е растерът за точки 2-3 от маршрута на Ами Буе

Ami <- raster("I:/Daisy_20220720/(_1_Tasks_DN/Shps/Roads/Bue/2_3.tif")

# see what it looks like
plot(Ami);plot(Bue,pch = 19, add = T)

```

```{r Podbalkan}

# Това ЛЦП е за точка 3-4 функции "t", "b", "wcs", "ks"

Podbalkan <- movecomp(dtm=Ami, origin = Bue[2,], destin=Bue[3,], barrier=Ridges, field = 10, choice=c("t", "b", "wcs", "ks"), move = 8, export = TRUE)

```

```{r}

# Това е растерът за точки 3-4 от маршрута на Ами Буе

Ami <- raster("I:/Daisy_20220720/(_1_Tasks_DN/Shps/Roads/Bue/3_4.tif")

# see what it looks like
plot(Ami);plot(Bue,pch = 19, add = T)

```

```{r Podbalkan}

# Това ЛЦП е за точка 3-4 функции "t", "b", "wcs", "ks"

Podbalkan <- movecomp(dtm=Ami, origin = Bue[3,], destin=Bue[4,], choice=c("t", "b", "wcs", "ks"), move = 8, export = TRUE)

```

```{r}

# Това е растерът за точки 4-5 от маршрута на Ами Буе

Ami <- raster("I:/Daisy_20220720/(_1_Tasks_DN/Shps/Roads/Bue/4_5.tif")

# see what it looks like
plot(Ami);plot(Bue,pch = 19, add = T)

```

```{r Podbalkan}

# Това ЛЦП е за точка 4-5 функции "t", "b", "wcs", "ks"

Podbalkan <- movecomp(dtm=Ami, origin = Bue[4,], destin=Bue[5,], choice=c("t", "b", "wcs", "ks"), move = 8, export = TRUE)

```

```{r}

# Това е растерът за точки 5-7 от маршрута на Ами Буе

Ami <- raster("I:/Daisy_20220720/(_1_Tasks_DN/Shps/Roads/Bue/5_6_7.tif")

# see what it looks like
plot(Ami);plot(Bue,pch = 19, add = T)

```

```{r Podbalkan}

# Това ЛЦП е за точка 5-6 функции "t", "b", "wcs", "ks"

Podbalkan <- movecomp(dtm=Ami, origin = Bue[5,], destin=Bue[6,], choice=c("t", "b", "wcs", "ks"), move = 8, export = TRUE)

```

```{r Podbalkan}

# Това ЛЦП е за точка 6-7 функции "t", "b", "wcs", "ks"

Podbalkan <- movecomp(dtm=Ami, origin = Bue[6,], destin=Bue[7,], choice=c("t", "b", "wcs", "ks"), move = 8, export = TRUE)

```

## Иречек

```{r}

# Това е растерът за точки 1-2 от маршрута на Иречек

Ami <- raster("I:/Daisy_20220720/(_1_Tasks_DN/Shps/Roads/Irecek/1_2.tif")

# Това е шейпфайла с точките за станциите от където е минал и спрял

Bue<- st_read("I:/Daisy_20220720/(_1_Tasks_DN/Shps/Roads/Irecek/Irecek.shp")
Bue <- as_Spatial(Bue)

# see what it looks like
plot(Ami);plot(Bue,pch = 19, add = T)

```

```{r Podbalkan}

# Това ЛЦП е за точка 1-2 функции "t", "b", "wcs", "ks"

Podbalkan <- movecomp(dtm=Ami, origin = Bue[1,], destin=Bue[2,], choice=c("t", "b", "wcs", "ks"), move = 8, export = TRUE)

```

```{r}

# Това е растерът за точки 2-4 от маршрута на Иречек

Ami <- raster("I:/Daisy_20220720/(_1_Tasks_DN/Shps/Roads/Irecek/2_3_4.tif")

# Това е шейпфайла с точките за станциите от където е минал и спрял

# see what it looks like
plot(Ami);plot(Bue,pch = 19, add = T)

```

```{r Podbalkan}

# Това ЛЦП е за точка 2-3 функции "t", "b", "wcs", "ks"

Podbalkan <- movecomp(dtm=Ami, origin = Bue[2,], destin=Bue[3,], choice=c("t", "b", "wcs", "ks"), move = 8, export = TRUE)

```

```{r Podbalkan}

# Това ЛЦП е за точка 3-4 функции "t", "b", "wcs", "ks"

Podbalkan <- movecomp(dtm=Ami, origin = Bue[3,], destin=Bue[4,], choice=c("t", "b", "wcs", "ks"), move = 8, export = TRUE)

```

```{r}

# Това е растерът за точки 3-5 от маршрута на Иречек

Ami <- raster("I:/Daisy_20220720/(_1_Tasks_DN/Shps/Roads/Irecek/3_4_5.tif")

# Това е шейпфайла с точките за станциите от където е минал и спрял

# see what it looks like
plot(Ami);plot(Bue,pch = 19, add = T)

```

```{r Podbalkan}

# Това ЛЦП е за точка 4-5 функции "t", "b", "wcs", "ks"

Podbalkan <- movecomp(dtm=Ami, origin = Bue[4,], destin=Bue[5,], choice=c("t", "b", "wcs", "ks"), move = 8, export = TRUE)

```

```{r}

# Това е растерът за точки 5-7 от маршрута на Иречек

Ami <- raster("I:/Daisy_20220720/(_1_Tasks_DN/Shps/Roads/Irecek/5_6_7.tif")

# Това е шейпфайла с точките за станциите от където е минал и спрял

# see what it looks like
plot(Ami);plot(Bue,pch = 19, add = T)

```

```{r Podbalkan}

# Това ЛЦП е за точка 5-6 функции "t", "b", "wcs", "ks"

Podbalkan <- movecomp(dtm=Ami, origin = Bue[5,], destin=Bue[6,], choice=c("t", "b", "wcs", "ks"), move = 8, export = TRUE)

```

```{r Podbalkan}

# Това ЛЦП е за точка 6-7 функции "t", "b", "wcs", "ks"

Podbalkan <- movecomp(dtm=Ami, origin = Bue[6,], destin=Bue[7,], barrier=Ridges, field = 10, choice=c("t", "b", "wcs", "ks"), move = 8, export = TRUE)

```

```{r}

# Това е растерът за точки 7-8 от маршрута на Иречек

Ami <- raster("I:/Daisy_20220720/(_1_Tasks_DN/Shps/Roads/Irecek/7_8.tif")

# see what it looks like
plot(Ami);plot(Bue,pch = 19, add = T)

```

```{r Podbalkan}

# Това ЛЦП е за точка 7-8 функции "t", "b", "wcs", "ks"

Podbalkan <- movecomp(dtm=Ami, origin = Bue[7,], destin=Bue[8,], barrier=Ridges, field = 10, choice=c("t", "b", "wcs", "ks"), move = 8, export = TRUE)

```

## Краснокутски


```{r}

# Това е растерът за точки 4-5 от маршрута на Иречек

Ami <- raster("I:/Daisy_20220720/(_1_Tasks_DN/Shps/Roads/Krasnokutski/3_4_5.tif")

# Това е шейпфайла с точките за станциите от където е минал и спрял

Bue<- st_read("I:/Daisy_20220720/(_1_Tasks_DN/Shps/Roads/Krasnokutski/Krasnokutski.shp")
Bue <- as_Spatial(Bue)

# see what it looks like
plot(Ami);plot(Bue,pch = 19, add = T)

```

```{r Podbalkan}

# Това ЛЦП е за точка 4-5 функции "t", "b", "wcs", "ks"

# Тук ще го пусна с ридовете, но може би трябва да пробвам и без ридовете, защото тук сме в по-ниската част.

Podbalkan <- movecomp(dtm=Ami, origin = Bue[4,], destin=Bue[5,], barrier=Ridges, field = 10, choice=c("t", "b", "wcs", "ks"), move = 8, export = TRUE)

```

Интересен резултат. Функция b даже мина през точка 8 на Иречек... 
Но смятам, че трябва да се взима това без ридовете от точка 8 на Иречек насетне, защото точка 4 на Краснокутски е още на връх Шипка. 

```{r Podbalkan}

# Това ЛЦП е за точка 4-5 функции "t", "b", "wcs", "ks"

# Тук ще го пусна без ридовете и да видим какво ще излезе

Podbalkan <- movecomp(dtm=Ami, origin = Bue[4,], destin=Bue[5,], choice=c("t", "b", "wcs", "ks"), move = 8, export = TRUE)

```

За това да бъде без ридове от тази точка насетне е това, че в много от изворите и пътеписите се говори за това, че от Габрово вървели по реката и после започнали да изкачват рида за към Шипка. Виж и Аврамов говореше, че някъде започва пътя да изкачва рида... 



А тук ще го пусна от точка 4 до точка 8 на Иречек и после от точка 8 на иречек до точка 5 на Краснокутски

```{r}

Irecek<- st_read("I:/Daisy_20220720/(_1_Tasks_DN/Shps/Roads/Irecek/Irecek.shp")
Irecek <- as_Spatial(Irecek)

```

```{r Podbalkan}

# Това ЛЦП е за точка точка 4 на Краснокутски до точка 8 на Иречек. Функции "t", "b", "wcs", "ks"

Podbalkan <- movecomp(dtm=Ami, origin = Bue[4,], destin=Irecek[8,], barrier=Ridges, field = 10, choice=c("t", "b", "wcs", "ks"), move = 8, export = TRUE)

```

```{r Podbalkan}

# Това ЛЦП е за точка точка 8 на Иречек до точка 5 на Краснокутски. Функции "t", "b", "wcs", "ks"

# Тук ще го пусна с ридовете, но може би трябва да пробвам и без ридовете, защото тук сме в по-ниската част.

Podbalkan <- movecomp(dtm=Ami, origin = Irecek[8,], destin=Bue[5,], barrier=Ridges, field = 10, choice=c("t", "b", "wcs", "ks"), move = 8, export = TRUE)

```


```{r Podbalkan}

# Това ЛЦП е за точка точка 8 на Иречек до точка 5 на Краснокутски. Функции "t", "b", "wcs", "ks"

# Тук ще го пусна без ридовете и да видим какво ще излезе

Podbalkan <- movecomp(dtm=Ami, origin = Irecek[8,], destin=Bue[5,], choice=c("t", "b", "wcs", "ks"), move = 8, export = TRUE)

```

## Юсуф паша

```{r}

# Това е растерът за точки 1-2 от маршрута

Ami <- raster("I:/Daisy_20220720/(_1_Tasks_DN/Shps/Roads/YusufPasha/1_2.tif")

# Това е шейпфайла с точките за станциите от където е минал и спрял

Bue<- st_read("I:/Daisy_20220720/(_1_Tasks_DN/Shps/Roads/YusufPasha/YusufPasha.shp")
Bue <- as_Spatial(Bue)

# see what it looks like
plot(Ami);plot(Bue,pch = 19, add = T)

```

```{r Podbalkan}

# Това ЛЦП е за точка 1-2. Функции "t", "b", "wcs", "ks"

Podbalkan <- movecomp(dtm=Ami, origin = Bue[1,], destin=Bue[2,], choice=c("t", "b", "wcs", "ks"), move = 8, export = TRUE)

```

```{r}

# Това е растерът за точки 2-4 от маршрута

Ami <- raster("I:/Daisy_20220720/(_1_Tasks_DN/Shps/Roads/YusufPasha/2_3_4.tif")

# see what it looks like
plot(Ami);plot(Bue,pch = 19, add = T)

```

```{r Podbalkan}

# Това ЛЦП е за точка 2-3. Функции "t", "b", "wcs", "ks"

Podbalkan <- movecomp(dtm=Ami, origin = Bue[2,], destin=Bue[3,], choice=c("t", "b", "wcs", "ks"), move = 8, export = TRUE)

```

```{r Podbalkan}

# Това ЛЦП е за точка 3-4. Функции "t", "b", "wcs", "ks"

Podbalkan <- movecomp(dtm=Ami, origin = Bue[3,], destin=Bue[4,], choice=c("t", "b", "wcs", "ks"), move = 8, export = TRUE)

```

Тъй като пътят на Юсуф паша вероятно се е свързвал с пътя, по който е минал Барт, сега ще свържа: 

```{r}

# Това са точките на маршрута на Барт от Казанлък за Пловдив

HBart<- st_read("I:/Daisy_20220720/(_1_Tasks_DN/Shps/Roads/Barth/SecondHand.shp")
HBart <- as_Spatial(HBart)

```

```{r Podbalkan}

# Това ЛЦП е за точка 3 на Юсуф паша и точка 5 на Барт - Втори път. Функции "t", "b", "wcs", "ks"

Podbalkan <- movecomp(dtm=Ami, origin = Bue[3,], destin=HBart[5,], choice=c("t", "b", "wcs", "ks"), move = 8, export = TRUE)

```

```{r Podbalkan}

# Това ЛЦП е за точка 2 на на Барт - Втори път и точка 4 на Юсуф паша. Функции "t", "b", "wcs", "ks"

Podbalkan <- movecomp(dtm=Ami, origin = HBart[2,], destin=Bue[4,], choice=c("t", "b", "wcs", "ks"), move = 8, export = TRUE)

```

## Мирски

```{r}

# Това е растерът за точки 1-2 от маршрута

Ami <- raster("I:/Daisy_20220720/(_1_Tasks_DN/Shps/Roads/Mirsky/1_2.tif")

# Това е шейпфайла с точките за станциите от където е минал и спрял

Bue<- st_read("I:/Daisy_20220720/(_1_Tasks_DN/Shps/Roads/Mirsky/Mirski.shp")
Bue <- as_Spatial(Bue)

# see what it looks like
plot(Ami);plot(Bue,pch = 19, add = T)

```

```{r Podbalkan}

# Това ЛЦП е за точка 1-2. Функции "t", "b", "wcs", "ks"

Podbalkan <- movecomp(dtm=Ami, origin = Bue[1,], destin=Bue[2,], barrier=Ridges, field = 10, choice=c("t", "b", "wcs", "ks"), move = 8, export = TRUE)

```

```{r}

# Това е растерът за точки 2-5 от маршрута

Ami <- raster("I:/Daisy_20220720/(_1_Tasks_DN/Shps/Roads/Mirsky/2_3_4_5.tif")

# Това е шейпфайла с точките за станциите от където е минал и спрял

Bue<- st_read("I:/Daisy_20220720/(_1_Tasks_DN/Shps/Roads/Mirsky/Mirski.shp")
Bue <- as_Spatial(Bue)

# see what it looks like
plot(Ami);plot(Bue,pch = 19, add = T)

```

```{r Podbalkan}

# Това ЛЦП е за точка 2-3. Функции "t", "b", "wcs", "ks"

Podbalkan <- movecomp(dtm=Ami, origin = Bue[2,], destin=Bue[3,], barrier=Ridges, field = 10, choice=c("t", "b", "wcs", "ks"), move = 8, export = TRUE)

```

```{r Podbalkan}

# Това ЛЦП е за точка 3-4. Функции "t", "b", "wcs", "ks"

Podbalkan <- movecomp(dtm=Ami, origin = Bue[3,], destin=Bue[4,], barrier=Ridges, field = 10, choice=c("t", "b", "wcs", "ks"), move = 8, export = TRUE)

```

```{r Podbalkan}

# Това ЛЦП е за точка 4-5. Функции "t", "b", "wcs", "ks"

Podbalkan <- movecomp(dtm=Ami, origin = Bue[4,], destin=Bue[5,], choice=c("t", "b", "wcs", "ks"), move = 8, export = TRUE)

```

## Евлия челеби

```{r}

# Това е растерът за точки 1-2 от маршрута

Ami <- raster("I:/Daisy_20220720/(_1_Tasks_DN/Shps/Roads/Evlia/1_2.tif")

# Това е шейпфайла с точките за станциите от където е минал и спрял

Bue<- st_read("I:/Daisy_20220720/(_1_Tasks_DN/Shps/Roads/Evlia/Evlia.shp")
Bue <- as_Spatial(Bue)

# see what it looks like
plot(Ami);plot(Bue,pch = 19, add = T)

```

```{r Podbalkan}

# Това ЛЦП е за точка 1-2. Функции "t", "b", "wcs", "ks"

Podbalkan <- movecomp(dtm=Ami, origin = Bue[1,], destin=Bue[2,], choice=c("t", "b", "wcs", "ks"), move = 8, export = TRUE)

```





```{r}

# Това е растерът за точки 1-2 от маршрута

Ami <- raster("I:/Daisy_20220720/(_1_Tasks_DN/Shps/Roads/Evlia/2_3.tif")

# Това е шейпфайла с точките за станциите от където е минал и спрял

Bue<- st_read("I:/Daisy_20220720/(_1_Tasks_DN/Shps/Roads/Evlia/Evlia.shp")
Bue <- as_Spatial(Bue)

# see what it looks like
plot(Ami);plot(Bue,pch = 19, add = T)

```

```{r Podbalkan}

# Това ЛЦП е за точка 2-3. Функции "t", "b", "wcs", "ks"

Podbalkan <- movecomp(dtm=Ami, origin = Bue[2,], destin=Bue[3,], choice=c("t", "b", "wcs", "ks"), move = 8, export = TRUE)

```




```{r}

# Това е растерът за точки 3-5 от маршрута

Ami <- raster("I:/Daisy_20220720/(_1_Tasks_DN/Shps/Roads/Evlia/3_4_5.tif")

# Това е шейпфайла с точките за станциите от където е минал и спрял

Bue<- st_read("I:/Daisy_20220720/(_1_Tasks_DN/Shps/Roads/Evlia/Evlia.shp")
Bue <- as_Spatial(Bue)

# see what it looks like
plot(Ami);plot(Bue,pch = 19, add = T)

```

```{r Podbalkan}

# Това ЛЦП е за точка 3-4. Функции "t", "b", "wcs", "ks"

Podbalkan <- movecomp(dtm=Ami, origin = Bue[3,], destin=Bue[4,], choice=c("t", "b", "wcs", "ks"), move = 8, export = TRUE)

```

```{r Podbalkan}

# Това ЛЦП е за точка 4-5. Функции "t", "b", "wcs", "ks"

Podbalkan <- movecomp(dtm=Ami, origin = Bue[4,], destin=Bue[5,], choice=c("t", "b", "wcs", "ks"), move = 8, export = TRUE)

```

```{r}

# Това е растерът за точки 5-6 от маршрута

Ami <- raster("I:/Daisy_20220720/(_1_Tasks_DN/Shps/Roads/Evlia/5_6.tif")

# see what it looks like
plot(Ami);plot(Bue,pch = 19, add = T)

```

```{r Podbalkan}

# Това ЛЦП е за точка 5-6. Функции "t", "b", "wcs", "ks"

Podbalkan <- movecomp(dtm=Ami, origin = Bue[5,], destin=Bue[6,], choice=c("t", "b", "wcs", "ks"), move = 8, export = TRUE)

```

```{r}

# Това е растерът за точки 6-10 от маршрута

Ami <- raster("I:/Daisy_20220720/(_1_Tasks_DN/Shps/Roads/Evlia/6_7_8_9_10.tif")

# see what it looks like
plot(Ami);plot(Bue,pch = 19, add = T)

```

```{r Podbalkan}

# Това ЛЦП е за точка 6-7. Функции "t", "b", "wcs", "ks"

Podbalkan <- movecomp(dtm=Ami, origin = Bue[6,], destin=Bue[7,], choice=c("t", "b", "wcs", "ks"), move = 8, export = TRUE)

```

```{r Podbalkan}

# Това ЛЦП е за точка 7-8. Функции "t", "b", "wcs", "ks"

Podbalkan <- movecomp(dtm=Ami, origin = Bue[7,], destin=Bue[8,], choice=c("t", "b", "wcs", "ks"), move = 8, export = TRUE)

```

```{r Podbalkan}

# Това ЛЦП е за точка 8-9. Функции "t", "b", "wcs", "ks"

Podbalkan <- movecomp(dtm=Ami, origin = Bue[8,], destin=Bue[9,], choice=c("t", "b", "wcs", "ks"), move = 8, export = TRUE)

```

```{r Podbalkan}

# Това ЛЦП е за точка 9-10. Функции "t", "b", "wcs", "ks"

Podbalkan <- movecomp(dtm=Ami, origin = Bue[9,], destin=Bue[10,], choice=c("t", "b", "wcs", "ks"), move = 8, export = TRUE)

```

```{r}

# Това е растерът за точки 8-12 от маршрута

Ami <- raster("I:/Daisy_20220720/(_1_Tasks_DN/Shps/Roads/Evlia/8_9_10_11_12.tif")

# see what it looks like
plot(Ami);plot(Bue,pch = 19, add = T)

```

```{r Podbalkan}

# Това ЛЦП е за точка 10-11. Функции "t", "b", "wcs", "ks"

Podbalkan <- movecomp(dtm=Ami, origin = Bue[10,], destin=Bue[11,], choice=c("t", "b", "wcs", "ks"), move = 8, export = TRUE)

```

```{r Podbalkan}

# Това ЛЦП е за точка 10-11. Функции "t", "b", "wcs", "ks"

Podbalkan <- movecomp(dtm=Ami, origin = Bue[11,], destin=Bue[12,], barrier=Ridges, field = 10, choice=c("t", "b", "wcs", "ks"), move = 8, export = TRUE)

```

## Подбалкански-Кабиле

```{r}

# Това е растерът за Кабиле

Ami <- raster("I:/Daisy_20220720/(_1_Tasks_DN/Shps/Roads/Podbalkanski_Kabile/8_2.tif")

# Това е шейпфайла с точките на Каниц - Твърдица

Kan<- st_read("I:/Daisy_20220720/(_1_Tasks_DN/Shps/Roads/Kaniz/KanizTvarditsa.shp")
Kan <- as_Spatial(Kan)

# Това е шейпфайла с точките на Кабиле

Kab<- st_read("I:/Daisy_20220720/(_1_Tasks_DN/Shps/Roads/Seutho_Kabule/Seutho_Kabule.shp")
Kab <- as_Spatial(Kab)

# see what it looks like
plot(Ami);plot(Kan,pch = 19, add = T); plot(Kab,pch = 19, add = T)

```

```{r Podbalkan}

# Това ЛЦП е за точка 8 на Каниц и точката за местоположението на Кабиле. Функции "t", "b", "wcs", "ks"

Podbalkan <- movecomp(dtm=Ami, origin = Kan[8,], destin=Kab[2,], choice=c("t", "b", "wcs", "ks"), move = 8, export = TRUE)

```

## Подбалкански - Тъжа

```{r}

# Това е растерът за точки 1 и 2 на втория подбалкански, водещ до Тъжа

Ami <- raster("Z:/Daisy_20220720/(_1_Tasks_DN/Shps/Roads/PodbalkanskiSecond/1_2.tif")

# Това е шейпфайла с точките на пътя. Те ще направят връзка между липсващите части на пътя. 

Kan<- st_read("Z:/Daisy_20220720/(_1_Tasks_DN/Shps/Roads/PodbalkanskiSecond/PodbalkSec.shp")
Kan <- as_Spatial(Kan)

# see what it looks like
plot(Ami);plot(Kan,pch = 19, add = T)

```

```{r Podbalkan}

# Това ЛЦП е за точка 1 и 2 за този път. Функции "t", "b", "wcs", "ks"

Podbalkan <- movecomp(dtm=Ami, origin = Kan[1,], destin=Kan[2,], choice=c("t", "b", "wcs", "ks"), move = 8, export = TRUE)

```

```{r}

# Това е растерът за точки 3 от тази връзка и точка 8 от маршрута на Хайнрих Барт до Тъжа

Ami <- raster("Z:/Daisy_20220720/(_1_Tasks_DN/Shps/Roads/PodbalkanskiSecond/3_8.tif")

# Това е шейпфайла с точките на от пътя на Барт

Kab<- st_read("Z:/Daisy_20220720/(_1_Tasks_DN/Shps/Roads/Barth/SecondHand.shp")
Kab <- as_Spatial(Kab)

# see what it looks like
plot(Ami);plot(Kan,pch = 19, add = T); plot(Kab,pch = 19, add = T)

```

```{r Podbalkan}

# Това ЛЦП е за точка 3 от тази връзка и точка 8 от маршрута на Хайнрих Барт до Тъжа. Функции "t", "b", "wcs", "ks"

Podbalkan <- movecomp(dtm=Ami, origin = Kan[3,], destin=Kab[8,], choice=c("t", "b", "wcs", "ks"), move = 8, export = TRUE)

```

Интересно! Тук тази отсечка, функцията b ми показа евентуална моя грешка, където явно би трябвало да има брод! Добре, че правя с повече от една функция и тази прескача 0-та! 

## Бойно поле - Демиркапия

Тъй като сега забелязах топонимът Демиркапия, който би могъл да издава присъствие на път, както и подозрителната му близост с мястото на така нареченото второ сражение между Лизимах и Севт, сега ще пусна едно ЛЦП между тях и ще го включа към този път. 


```{r}

# Това е растерът за точки 1 и 3.

Ami <- raster("Z:/Daisy_20220720/(_1_Tasks_DN/Shps/Roads/Battlefield/Demirkapia.tif")

# Това е шейпфайла с точките на двете позиции

Kab<- st_read("Z:/Daisy_20220720/(_1_Tasks_DN/Shps/Roads/Battlefield/Battlefield.shp")
Kab <- as_Spatial(Kab)

# Това е шейпфайла с ридовете

Ridges<- st_read("Z:/Daisy_20220720/(_1_Tasks_DN/Shps/Geomorphon/TypeByType/Reshaped/SRreshaped.shp")
Ridges <- as_Spatial(Ridges)

# see what it looks like
plot(Ami); plot(Kab,pch = 19, add = T)

```

```{r Podbalkan}

# Това ЛЦП е за точка 3 от тази връзка и точка 1. Функции "t", "b", "wcs", "ks"

Podbalkan <- movecomp(dtm=Ami, origin = Kab[1,], destin=Kab[3,], barrier=Ridges, field = 10, choice=c("t", "b", "wcs", "ks"), move = 8, export = TRUE)

```

