---
title: "Kazanlak LCPs"
author: "Angel Bogdanov Grigorov"
date: "Created 9 Jan. 2023, updated `r format(Sys.time(), '%d %B, %Y')`"
output: 
  html_document:
    toc: true
    toc_float: true
    theme: flatly
    highlight: tango
---
```{r setup, include=FALSE}
knitr::opts_chunk$set(echo = TRUE,
                      message = FALSE,
                      warning = FALSE)
```

Тук ще направя LCP-та за пътищата в района. Те ще бъдат направени един по един за всяка точка, която маркира присъствието на даден път.

## Нужни функции

```{r libraries}

# All the library we need

library(tidyverse)
library(googledrive)
library(googlesheets4)
library(sf)
library(raster)
library(movecost)
library(sp)
library(rgdal)
library(leastcostpath)

```

```{r}
library(here)
```

```{r}
library(mapview)
```



## Сердика - Анхиало

Подбалканският път притежава 12 точки от които съм направил две от тях. Те са описани във файла "Z:/Daisy_20220720/(_1_Tasks_DN/ComulativeFocalMobilityNetwork/Rstudio/Test2/rmd_output/CFMN_Test_2.Rmd/## LCPs за София - Анхиало" и след това са експортирани като шейпове в папка "Z:/Daisy_20220720/(_1_Tasks_DN/Shps\Roads/Serdica_Anhialo/LCPsFinal". Там ще отиват всичките ЛЦП-та, които се генерират днес. 


```{r three-seven}

# Това е растерът за точки 3-7 на подбалканския път

OneSeven <- raster("I:/Daisy_20220720/(_1_Tasks_DN/Shps/Roads/Serdica_Anhialo/3_7.tif")
plot(OneSeven)
OneSeven

```


```{r road-tuja}

# Това са 12-тте точки на пътя

Sf_Anch12<- st_read("I:/Daisy_20220720/(_1_Tasks_DN/Shps/Roads/Serdica_Anhialo/Sofia_Anhialo.shp")
Sf_Anch12 <- as_Spatial(Sf_Anch12)
plot(Sf_Anch12)
Sf_Anch12

```

```{r}

# see what it looks like
plot(OneSeven);plot(Sf_Anch12,pch = 19, add = T)

```

```{r Podbalkan}

# Това ЛЦП е за точка 3-4 функции "t", "b", "wcs", "ks"

 Podbalkan <- movecomp(dtm=OneSeven, origin = Sf_Anch12[3,], destin=Sf_Anch12[4,], choice=c("t", "b", "wcs", "ks"), move = 8, export = TRUE)

```

```{r Podbalkan}

# Това ЛЦП е за точка 4-5 функции "t", "b", "wcs", "ks"

 Podbalkan <- movecomp(dtm=OneSeven, origin = Sf_Anch12[4,], destin=Sf_Anch12[5,], choice=c("t", "b", "wcs", "ks"), move = 8, export = TRUE)

```

```{r Podbalkan}

# Това ЛЦП е за точка 5-6 функции "t", "b", "wcs", "ks"

 Podbalkan <- movecomp(dtm=OneSeven, origin = Sf_Anch12[5,], destin=Sf_Anch12[6,], choice=c("t", "b", "wcs", "ks"), move = 8, export = TRUE)

```

```{r Podbalkan}

# Това ЛЦП е за точка 6-7 функции "t", "b", "wcs", "ks"

 Podbalkan <- movecomp(dtm=OneSeven, origin = Sf_Anch12[6,], destin=Sf_Anch12[7,], choice=c("t", "b", "wcs", "ks"), move = 8, export = TRUE)

```

```{r}

# Това е растерът за точки 6-10 на подбалканския път

sixt_ten <- raster("I:/Daisy_20220720/(_1_Tasks_DN/Shps/Roads/Serdica_Anhialo/6_10.tif")

# see what it looks like
plot(sixt_ten);plot(Sf_Anch12,pch = 19, add = T)

```

```{r Podbalkan}

# Това ЛЦП е за точка 7-8 функции "t", "b", "wcs", "ks"

 Podbalkan <- movecomp(dtm=sixt_ten, origin = Sf_Anch12[7,], destin=Sf_Anch12[8,], choice=c("t", "b", "wcs", "ks"), move = 8, export = TRUE)

```

```{r Podbalkan}

# Това ЛЦП е за точка 8-9 функции "t", "b", "wcs", "ks"

 Podbalkan <- movecomp(dtm=sixt_ten, origin = Sf_Anch12[8,], destin=Sf_Anch12[9,], choice=c("t", "b", "wcs", "ks"), move = 8, export = TRUE)

```

```{r Podbalkan}

# Това ЛЦП е за точка 9-10 функции "t", "b", "wcs", "ks"

 Podbalkan <- movecomp(dtm=sixt_ten, origin = Sf_Anch12[9,], destin=Sf_Anch12[10,], choice=c("t", "b", "wcs", "ks"), move = 8, export = TRUE)

```

```{r}

# Това е растерът за точки 8-11 на подбалканския път

eight_eleven <- raster("I:/Daisy_20220720/(_1_Tasks_DN/Shps/Roads/Serdica_Anhialo/8_11.tif")

# see what it looks like
plot(eight_eleven);plot(Sf_Anch12,pch = 19, add = T)

```

```{r Podbalkan}

# Това ЛЦП е за точка 11-11 функции "t", "b", "wcs", "ks"

 Podbalkan <- movecomp(dtm=eight_eleven, origin = Sf_Anch12[10,], destin=Sf_Anch12[11,], choice=c("t", "b", "wcs", "ks"), move = 8, export = TRUE)

```

```{r}

# Това е растерът за точки 8-11 на подбалканския път

eleven_twelve <- raster("I:/Daisy_20220720/(_1_Tasks_DN/Shps/Roads/Serdica_Anhialo/11_12.tif")

# see what it looks like
plot(eleven_twelve);plot(Sf_Anch12,pch = 19, add = T)

```

```{r Podbalkan}

# Това ЛЦП е за точка 11-12 функции "t", "b", "wcs", "ks"

 Podbalkan <- movecomp(dtm=eleven_twelve, origin = Sf_Anch12[11,], destin=Sf_Anch12[12,], choice=c("t", "b", "wcs", "ks"), move = 8, export = TRUE)

```

Добре... Подбалканският път е завършен. Итересеното е, че една от функциите непрекъснато бие надолу (виж коя е, след като ги заредиш в АркМап). Но най-вероятно не е верен, защото те са гонели високото... 

Сега ще сверя източната част на пътя с маршрута на Каниц за Твърдица.

## Каниц
### Твърдица


```{r road-tuja}

# Това са точките на неговия маршрут

KanTvard<- st_read("I:/Daisy_20220720/(_1_Tasks_DN/Shps/Roads/Kaniz/KanizTvarditsa.shp")
KanTvard <- as_Spatial(KanTvard)
plot(KanTvard)
KanTvard

```

```{r road-tuja}

# Това са ридовете, които ще използвам за проводници в Стара планина.

Ridges<- st_read("I:/Daisy_20220720/(_1_Tasks_DN/Shps/Geomorphon/TypeByType/Reshaped/SRreshaped.shp")
Ridges <- as_Spatial(Ridges)
plot(Ridges)
Ridges

```

```{r}

# Това е растерът за точки 1-3 на неговия маршрут

one_three <- raster("I:/Daisy_20220720/(_1_Tasks_DN/Shps/Roads/Kaniz/Tvarditsa/1_2_3.tif")

# see what it looks like
plot(one_three);plot(KanTvard,pch = 19, add = T); plot(Ridges, add=T)

```

```{r Podbalkan}

# Това ЛЦП е за точка 1-2 функции "t", "b", "wcs", "ks"

Podbalkan <- movecomp(dtm=one_three, origin = KanTvard[1,], destin=KanTvard[2,], choice=c("t", "b", "wcs", "ks"), barrier=Ridges, field = 100, move = 8, export = TRUE)

```

```{r Podbalkan}

# Това ЛЦП е за точка 2-3 функции "t", "b", "wcs", "ks"

Podbalkan <- movecomp(dtm=one_three, origin = KanTvard[2,], destin=KanTvard[3,], choice=c("t", "b", "wcs", "ks"), barrier=Ridges, field = 100, move = 8, export = TRUE)

```

```{r}

# Това е растерът за точки 3-6 на неговия маршрут. Тук използвам ридовете за проводници.

one_three <- raster("I:/Daisy_20220720/(_1_Tasks_DN/Shps/Roads/Kaniz/Tvarditsa/3_4_5_6.tif")

# see what it looks like
plot(one_three);plot(KanTvard,pch = 19, add = T); plot(Ridges, add=T)

```

```{r Podbalkan}

# Това ЛЦП е за точка 3-4 функции "t", "b", "wcs", "ks". Тук използвам ридовете за проводници.

Podbalkan <- movecomp(dtm=one_three, origin = KanTvard[3,], destin=KanTvard[4,], choice=c("t", "b", "wcs", "ks"), barrier=Ridges, field = 100, move = 8, export = TRUE)

```

```{r Podbalkan}

# Това ЛЦП е за точка 4-5 функции "t", "b", "wcs", "ks". Тук не използвам ридовете за проводници.

Podbalkan <- movecomp(dtm=one_three, origin = KanTvard[4,], destin=KanTvard[5,], choice=c("t", "b", "wcs", "ks"), move = 8, export = TRUE)

```

```{r Podbalkan}

# Това ЛЦП е за точка 5-6 функции "t", "b", "wcs", "ks". Тук не използвам ридовете за проводници.

Podbalkan <- movecomp(dtm=one_three, origin = KanTvard[5,], destin=KanTvard[6,], choice=c("t", "b", "wcs", "ks"), move = 8, export = TRUE)

```

```{r}

# Това е растерът за точки 5-8 на неговия маршрут.

one_three <- raster("I:/Daisy_20220720/(_1_Tasks_DN/Shps/Roads/Kaniz/Tvarditsa/5_6_7_8.tif")

# see what it looks like
plot(one_three);plot(KanTvard,pch = 19, add = T); plot(Ridges, add=T)

```

```{r Podbalkan}

# Това ЛЦП е за точка 6-7 функции "t", "b", "wcs", "ks". 

Podbalkan <- movecomp(dtm=one_three, origin = KanTvard[6,], destin=KanTvard[7,], choice=c("t", "b", "wcs", "ks"), move = 8, export = TRUE)

```

```{r Podbalkan}

# Това ЛЦП е за точка 7-8 функции "t", "b", "wcs", "ks". 

Podbalkan <- movecomp(dtm=one_three, origin = KanTvard[7,], destin=KanTvard[8,], choice=c("t", "b", "wcs", "ks"), move = 8, export = TRUE)

```

```{r}

# Това е растерът за точки 7-9 на неговия маршрут.

one_three <- raster("I:/Daisy_20220720/(_1_Tasks_DN/Shps/Roads/Kaniz/Tvarditsa/7_8_9.tif")

# see what it looks like
plot(one_three);plot(KanTvard,pch = 19, add = T); plot(Ridges, add=T)

```

```{r Podbalkan}

# Това ЛЦП е за точка 8-9 функции "t", "b", "wcs", "ks". 

Podbalkan <- movecomp(dtm=one_three, origin = KanTvard[8,], destin=KanTvard[9,], choice=c("t", "b", "wcs", "ks"), move = 8, export = TRUE)

```

Изглеждат добре. Като ги сложа на едно, пътят изглежда много добре. 

Сега ще свържа точка 11 от трасето София- Анхиало с точка 5 на Каниц (Твърдица), за да се възстанови дупката между тях. 

```{r road-tuja}

# Това са точките на София - Анхиало

Sf<- st_read("I:/Daisy_20220720/(_1_Tasks_DN/Shps/Roads/Serdica_Anhialo/Sofia_Anhialo.shp")
Sf <- as_Spatial(Sf)
plot(Sf)
Sf

```

```{r road-tuja}

# Това са точките на Каниц - Твърдица

Tvard<- st_read("I:/Daisy_20220720/(_1_Tasks_DN/Shps/Roads/Kaniz/KanizTvarditsa.shp")
Tvard <- as_Spatial(Tvard)
plot(Tvard)
Tvard

```

```{r}

# Това е растерът за точки 3-6 за маршрута на Каниц

one_three <- raster("I:/Daisy_20220720/(_1_Tasks_DN/Shps/Roads/Kaniz/Tvarditsa/3_4_5_6.tif")

# see what it looks like
plot(one_three);plot(Sf,pch = 19, add = T); plot(Tvard,pch = 19, add = T)

```


```{r Podbalkan}

# Това ЛЦП е за точка 11 Софиа - Анхиало и точка 5 от маршрута на Каниц през твърдица. функции "t", "b", "wcs", "ks". 

Podbalkan <- movecomp(dtm=one_three, origin = Sf[11,], destin=Tvard[5,], choice=c("t", "b", "wcs", "ks"), move = 8, export = TRUE)

```

### Калофер

```{r}

# Това е растерът за точки 1-2 на неговия маршрут.

one_three <- raster("I:/Daisy_20220720/(_1_Tasks_DN/Shps/Roads/Kaniz/Kalofer/1_2.tif")

# Това са точките на Каниц - Калофер

Kalof <- st_read("I:/Daisy_20220720/(_1_Tasks_DN/Shps/Roads/Kaniz/KanizKalofer.shp")
Kalof <- as_Spatial(Kalof)
plot(Kalof)
Kalof

# see what it looks like
plot(one_three); plot(Ridges, add=T); plot(Kalof,pch = 19, add = T)

```

```{r Podbalkan}

# Това ЛЦП е за точка 1-2 Каниц - Калофер. Функции "t", "b", "wcs", "ks". 

Kalofer <- movecomp(dtm=one_three, origin = Kalof[1,], destin=Kalof[2,], choice=c("t", "b", "wcs", "ks"), barrier=Ridges, field = 100, move = 8, export = TRUE)

```

```{r}
# Това е растерът за точки 2-3 на неговия маршрут.

one_three <- raster("I:/Daisy_20220720/(_1_Tasks_DN/Shps/Roads/Kaniz/Kalofer/2_3.tif")
```

```{r Podbalkan}

# Това ЛЦП е за точка 2-3 Каниц - Калофер. Функции "t", "b", "wcs", "ks". 

Kalofer <- movecomp(dtm=one_three, origin = Kalof[2,], destin=Kalof[3,], choice=c("t", "b", "wcs", "ks"), barrier=Ridges, field = 100, move = 8, export = TRUE)

```

```{r}
# Това е растерът за точки 3-4 на неговия маршрут.

one_three <- raster("I:/Daisy_20220720/(_1_Tasks_DN/Shps/Roads/Kaniz/Kalofer/3_4.tif")
```

```{r Podbalkan}

# Това ЛЦП е за точка 3-4 Каниц - Калофер. Функции "t", "b", "wcs", "ks". 

Kalofer <- movecomp(dtm=one_three, origin = Kalof[3,], destin=Kalof[4,], choice=c("t", "b", "wcs", "ks"), barrier=Ridges, field = 100, move = 8, export = TRUE)

```

### Мъглиж

```{r}

# Това е растерът за точки 1-4 на неговия маршрут.

one_three <- raster("I:/Daisy_20220720/(_1_Tasks_DN/Shps/Roads/Kaniz/Muglij/1_2_3_4.tif")

# Това са точките на Каниц - Калофер

Mugl <- st_read("I:/Daisy_20220720/(_1_Tasks_DN/Shps/Roads/Kaniz/KanizMuglij.shp")
Mugl <- as_Spatial(Mugl)
plot(Mugl)
Mugl

# see what it looks like
plot(one_three); plot(Mugl,pch = 19, add = T); plot(Ridges, add=T)

```

```{r Podbalkan}

# Това ЛЦП е за точка 1-2 Каниц - Мъглиж. Функции "t", "b", "wcs", "ks". 

Kalofer <- movecomp(dtm=one_three, origin = Mugl[1,], destin=Mugl[2,], choice=c("t", "b", "wcs", "ks"), barrier=Ridges, field = 100, move = 8, export = TRUE)

```

```{r Podbalkan}

# Това ЛЦП е за точка 2-3 Каниц - Мъглиж. Функции "t", "b", "wcs", "ks". 

Kalofer <- movecomp(dtm=one_three, origin = Mugl[2,], destin=Mugl[3,], choice=c("t", "b", "wcs", "ks"), barrier=Ridges, field = 100, move = 8, export = TRUE)

```

```{r Podbalkan}

# Това ЛЦП е за точка 3-4 Каниц - Мъглиж. Функции "t", "b", "wcs", "ks". 

Kalofer <- movecomp(dtm=one_three, origin = Mugl[3,], destin=Mugl[4,], choice=c("t", "b", "wcs", "ks"), barrier=Ridges, field = 100, move = 8, export = TRUE)

```

```{r}
# Това е растерът за точки 3-9 на неговия маршрут.

one_three <- raster("I:/Daisy_20220720/(_1_Tasks_DN/Shps/Roads/Kaniz/Muglij/3_4_5_6_7_9.tif")

# see what it looks like
plot(one_three); plot(Mugl,pch = 19, add = T); plot(Ridges, add=T)

```

```{r Podbalkan}

# Това ЛЦП е за точка 4-5 Каниц - Калофер. Функции "t", "b", "wcs", "ks". 

Kalofer <- movecomp(dtm=one_three, origin = Mugl[4,], destin=Mugl[5,], choice=c("t", "b", "wcs", "ks"), barrier=Ridges, field = 100, move = 8, export = TRUE)

```

```{r Podbalkan}

# Това ЛЦП е за точка 5-6 Каниц - Калофер. Функции "t", "b", "wcs", "ks". 

Kalofer <- movecomp(dtm=one_three, origin = Mugl[5,], destin=Mugl[6,], choice=c("t", "b", "wcs", "ks"), barrier=Ridges, field = 100, move = 8, export = TRUE)

```

```{r Podbalkan}

# Това ЛЦП е за точка 6-7 Каниц - Калофер. Функции "t", "b", "wcs", "ks". 

Kalofer <- movecomp(dtm=one_three, origin = Mugl[6,], destin=Mugl[7,], choice=c("t", "b", "wcs", "ks"), barrier=Ridges, field = 100, move = 8, export = TRUE)

```

```{r Podbalkan}

# Това ЛЦП е за точка 7-8 Каниц - Калофер. Функции "t", "b", "wcs", "ks". 

Kalofer <- movecomp(dtm=one_three, origin = Mugl[7,], destin=Mugl[8,], choice=c("t", "b", "wcs", "ks"), barrier=Ridges, field = 100, move = 8, export = TRUE)

```

```{r}
# Това е растерът за точки 5-11 на неговия маршрут.

one_three <- raster("I:/Daisy_20220720/(_1_Tasks_DN/Shps/Roads/Kaniz/Muglij/5_6_7_8_9_10_11.tif")

# see what it looks like
plot(one_three); plot(Mugl,pch = 19, add = T); plot(Ridges, add=T)

```

```{r Podbalkan}

# Това ЛЦП е за точка 8-9 Каниц - Калофер. Функции "t", "b", "wcs", "ks". 

Kalofer <- movecomp(dtm=one_three, origin = Mugl[8,], destin=Mugl[9,], choice=c("t", "b", "wcs", "ks"), barrier=Ridges, field = 100, move = 8, export = TRUE)

```

```{r Podbalkan}

# Това ЛЦП е за точка 9-10 Каниц - Калофер. Функции "t", "b", "wcs", "ks". 

Kalofer <- movecomp(dtm=one_three, origin = Mugl[9,], destin=Mugl[10,], choice=c("t", "b", "wcs", "ks"), barrier=Ridges, field = 100, move = 8, export = TRUE)

```

```{r Podbalkan}

# Това ЛЦП е за точка 10-11 Каниц - Калофер. Функции "t", "b", "wcs", "ks". 

Kalofer <- movecomp(dtm=one_three, origin = Mugl[10,], destin=Mugl[11,], choice=c("t", "b", "wcs", "ks"), barrier=Ridges, field = 100, move = 8, export = TRUE)

```

Нещо тоя модел не ми хареса много, особено от точка 2 до 3 и от 3 до 4... 

Само искам да забележиш къде излезе този път... При Мъглиж и се засича с подбалканския... Най-вероятно и крепсотта при Грамадата е наистина пътна станция... 

### Шипка

```{r}
# Това е растерът за точки 1-6 на неговия маршрут.

one_three <- raster("I:/Daisy_20220720/(_1_Tasks_DN/Shps/Roads/Kaniz/Shipka/1_2_3_4_5_6.tif")

# Това точките с маршрута на Каниц през Шипка.

Ship <- st_read("I:/Daisy_20220720/(_1_Tasks_DN/Shps/Roads/Kaniz/KanizShipka.shp")
Ship <- as_Spatial(Ship)

# see what it looks like
plot(one_three); plot(Ship,pch = 19, add = T); plot(Ridges, add=T)

```

```{r Podbalkan}

# Това ЛЦП е за точка 1-2 Каниц - Шипка. Функции "t", "b", "wcs", "ks". 

Shipka <- movecomp(dtm=one_three, origin = Ship[1,], destin=Ship[2,], choice=c("t", "b", "wcs", "ks"), barrier=Ridges, field = 100, move = 8, export = TRUE)

```

```{r Podbalkan}

# Това ЛЦП е за точка 2-3 Каниц - Шипка. Функции "t", "b", "wcs", "ks". 

Shipka <- movecomp(dtm=one_three, origin = Ship[2,], destin=Ship[3,], choice=c("t", "b", "wcs", "ks"), barrier=Ridges, field = 100, move = 8, export = TRUE)

```

```{r Podbalkan}

# Това ЛЦП е за точка 3-4 Каниц - Шипка. Функции "t", "b", "wcs", "ks". 

Shipka <- movecomp(dtm=one_three, origin = Ship[3,], destin=Ship[4,], choice=c("t", "b", "wcs", "ks"), barrier=Ridges, field = 100, move = 8, export = TRUE)

```

```{r Podbalkan}

# Това ЛЦП е за точка 4-5 Каниц - Шипка. Функции "t", "b", "wcs", "ks". 

Shipka <- movecomp(dtm=one_three, origin = Ship[4,], destin=Ship[5,], choice=c("t", "b", "wcs", "ks"), barrier=Ridges, field = 100, move = 8, export = TRUE)

```

```{r Podbalkan}

# Това ЛЦП е за точка 5-6 Каниц - Шипка. Функции "t", "b", "wcs", "ks". 

Shipka <- movecomp(dtm=one_three, origin = Ship[5,], destin=Ship[6,], choice=c("t", "b", "wcs", "ks"), barrier=Ridges, field = 100, move = 8, export = TRUE)

```

```{r}

# Това е растерът за точки 6-9 на неговия маршрут.

one_three <- raster("I:/Daisy_20220720/(_1_Tasks_DN/Shps/Roads/Kaniz/Shipka/6_7_8_9.tif")
plot(one_three); plot(Ship, pch = 19, add = T)

```

```{r Podbalkan}

# Това ЛЦП е за точка 6-7 Каниц - Шипка. Функции "t", "b", "wcs", "ks". 

Shipka <- movecomp(dtm=one_three, origin = Ship[6,], destin=Ship[7,], choice=c("t", "b", "wcs", "ks"), barrier=Ridges, field = 100, move = 8, export = TRUE)

```

```{r Podbalkan}

# Това ЛЦП е за точка 7-8 Каниц - Шипка. Функции "t", "b", "wcs", "ks". 

Shipka <- movecomp(dtm=one_three, origin = Ship[7,], destin=Ship[8,], choice=c("t", "b", "wcs", "ks"), move = 8, export = TRUE)

```

```{r Podbalkan}

# Това ЛЦП е за точка 8-9 Каниц - Шипка. Функции "t", "b", "wcs", "ks". 

Shipka <- movecomp(dtm=one_three, origin = Ship[8,], destin=Ship[9,], choice=c("t", "b", "wcs", "ks"), move = 8, export = TRUE)

```

Тук отново имам някакви разминавания резки между видовете функции... Особено между точки 1-2 и 2-3. Явно моделът се справя по-добре във високата част на планината, където ридовете са по-добре изразени. Трябва да отбележа и редицата извори, които говорят, че в началото вървят по брега на реката, и после, когато започнат същинското изкачване на планината, се качват на рида.   

### Севтополис - Кабиле

```{r}

# Това е растерът за обектите Севтополис - Кабиле

one_three <- raster("I:/Daisy_20220720/(_1_Tasks_DN/Shps/Roads/Seutho_Kabule/1_2.tif")

# Това са точките Севтополис - Кабиле

SKab <- st_read("I:/Daisy_20220720/(_1_Tasks_DN/Shps/Roads/Seutho_Kabule/Seutho_Kabule.shp")
SKab <- as_Spatial(SKab)

plot(one_three); plot(SKab, pch = 19, add = T)

```

```{r Podbalkan}

# ЛЦП Севтополис - Кабиле. Функции "t", "b", "wcs", "ks". 

SevtKab <- movecomp(dtm=one_three, origin = SKab[1,], destin=SKab[2,], choice=c("t", "b", "wcs", "ks"), move = 8, export = TRUE)

```

Този път, Севтополис - Кабиле, трябва да го пуснеш по подбалканския път. Дефакто подбалканския път ще ти бъде коректор за него, а и за останалите. 

## Барт
### По южния бряг на Тунджа


```{r}

# Това е растерът за пътят му от точка 1 до точка 2.

one_three <- raster("I:/Daisy_20220720/(_1_Tasks_DN/Shps/Roads/Barth/Second_Hand/1_2.tif")

# Това са точките на неговия път

Barth <- st_read("I:/Daisy_20220720/(_1_Tasks_DN/Shps/Roads/Barth/SecondHand.shp")
Barth <- as_Spatial(Barth)

plot(one_three); plot(Barth, pch = 19, add = T)

```

```{r Podbalkan}

# ЛЦП 1-2. Функции "t", "b", "wcs", "ks". 

Heinrich <- movecomp(dtm=one_three, origin = Barth[1,], destin=Barth[2,], choice=c("t", "b", "wcs", "ks"), move = 8, export = TRUE)

```

```{r}

# Това е растерът за пътят му от точка 2 до точка 6.

one_three <- raster("I:/Daisy_20220720/(_1_Tasks_DN/Shps/Roads/Barth/Second_Hand/2_3_4_5_6.tif")

```

```{r Podbalkan}

# ЛЦП 2-3. Функции "t", "b", "wcs", "ks". 

Heinrich <- movecomp(dtm=one_three, origin = Barth[2,], destin=Barth[3,], choice=c("t", "b", "wcs", "ks"), move = 8, export = TRUE)

```

```{r Podbalkan}

# ЛЦП 3-4. Функции "t", "b", "wcs", "ks". 

Heinrich <- movecomp(dtm=one_three, origin = Barth[3,], destin=Barth[4,], choice=c("t", "b", "wcs", "ks"), move = 8, export = TRUE)

```

```{r Podbalkan}

# ЛЦП 4-5. Функции "t", "b", "wcs", "ks". 

Heinrich <- movecomp(dtm=one_three, origin = Barth[4,], destin=Barth[5,], choice=c("t", "b", "wcs", "ks"), move = 8, export = TRUE)

```

```{r Podbalkan}

# ЛЦП 5-6. Функции "t", "b", "wcs", "ks". 

Heinrich <- movecomp(dtm=one_three, origin = Barth[5,], destin=Barth[6,], choice=c("t", "b", "wcs", "ks"), move = 8, export = TRUE)

```

```{r}

# Това е растерът за пътят му от точка 2 до точка 6.

one_three <- raster("I:/Daisy_20220720/(_1_Tasks_DN/Shps/Roads/Barth/Second_Hand/5_6_7_8.tif")

```

```{r Podbalkan}

# ЛЦП 2-3. Функции "t", "b", "wcs", "ks". 

Heinrich <- movecomp(dtm=one_three, origin = Barth[6,], destin=Barth[7,], choice=c("t", "b", "wcs", "ks"), move = 8, export = TRUE)

```

```{r Podbalkan}

# ЛЦП 2-3. Функции "t", "b", "wcs", "ks". 

Heinrich <- movecomp(dtm=one_three, origin = Barth[7,], destin=Barth[8,], choice=c("t", "b", "wcs", "ks"), move = 8, export = TRUE)

```


### Шипка - Пловдив

```{r}

# Това е растерът за пътят му от точка 7 до точка 2.

one_three <- raster("I:/Daisy_20220720/(_1_Tasks_DN/Shps/Roads/Barth/Shipka_Filipopol/5_6_7.tif")

# Това са точките на неговия път

Barth <- st_read("I:/Daisy_20220720/(_1_Tasks_DN/Shps/Roads/Barth/Shipka_Filipopol.shp")
Barth <- as_Spatial(Barth)

plot(one_three); plot(Barth, pch = 19, add = T)

```

```{r Podbalkan}

# ЛЦП 6-7. Функции "t", "b", "wcs", "ks". 

Heinrich <- movecomp(dtm=one_three, origin = Barth[6,], destin=Barth[7,], choice=c("t", "b", "wcs", "ks"), move = 8, export = TRUE)

```

```{r}

# Това е растерът за пътят му от точка 1 до точка 3.

one_three <- raster("I:/Daisy_20220720/(_1_Tasks_DN/Shps/Roads/Barth/Shipka_Filipopol/1_2_3.tif")

# Това са точките на неговия път

Barth <- st_read("I:/Daisy_20220720/(_1_Tasks_DN/Shps/Roads/Barth/Shipka_Filipopol.shp")
Barth <- as_Spatial(Barth)

plot(one_three); plot(Barth, pch = 19, add = T)

```

```{r Podbalkan}

# ЛЦП 1-2. Функции "t", "b", "wcs", "ks". 

Heinrich <- movecomp(dtm=one_three, origin = Barth[1,], destin=Barth[2,], barrier=Ridges, field = 100, choice=c("t", "b", "wcs", "ks"), move = 8, export = TRUE)

```

```{r Podbalkan}

# ЛЦП 2-3. Функции "t", "b", "wcs", "ks". 

Heinrich <- movecomp(dtm=one_three, origin = Barth[2,], destin=Barth[3,], choice=c("t", "b", "wcs", "ks"), move = 8, export = TRUE)

```

```{r}

# Това е растерът за пътят му от точка 3 до точка 6.

one_three <- raster("I:/Daisy_20220720/(_1_Tasks_DN/Shps/Roads/Barth/Shipka_Filipopol/3_4_5_6.tif")


plot(one_three); plot(Barth, pch = 19, add = T)

```

```{r Podbalkan}

# ЛЦП 3-4. Функции "t", "b", "wcs", "ks". 

Heinrich <- movecomp(dtm=one_three, origin = Barth[3,], destin=Barth[4,], choice=c("t", "b", "wcs", "ks"), move = 8, export = TRUE)

```

```{r Podbalkan}

# ЛЦП 4-5. Функции "t", "b", "wcs", "ks". 

Heinrich <- movecomp(dtm=one_three, origin = Barth[4,], destin=Barth[5,], choice=c("t", "b", "wcs", "ks"), move = 8, export = TRUE)

```

```{r Podbalkan}

# ЛЦП 5-6. Функции "t", "b", "wcs", "ks". 

Heinrich <- movecomp(dtm=one_three, origin = Barth[5,], destin=Barth[6,], choice=c("t", "b", "wcs", "ks"), move = 8, export = TRUE)

```

Сега ще сложа  връзка между точка 2 на Барт - Шипка и точка 4 на София - Анхиало

```{r Podbalkan}

# ЛЦП връзка между точка 2 на Барт - Шипка и точка 4 на София - Анхиало. Функции "t", "b", "wcs", "ks". 

Heinrich <- movecomp(dtm=one_three, origin = Barth[2,], destin=Sf_Anch12[4,], choice=c("t", "b", "wcs", "ks"), move = 8, export = TRUE)

```

## Бойното поле

Това е един път, който според мен е маркиран от така нареченият обект ,,бойно поле" където според иманярската легенда е мястото на второто сражението между Севт и Лизимах. 

```{r}

# Това е растерът за пътят му от точка 1 до точка 3.

one_three <- raster("I:/Daisy_20220720/(_1_Tasks_DN/Shps/Roads/Battlefield/1_2.tif")

# Това са точките на неговия път

Battle <- st_read("I:/Daisy_20220720/(_1_Tasks_DN/Shps/Roads/Battlefield/Battlefield.shp")
Battle <- as_Spatial(Battle)

plot(one_three); plot(Battle, pch = 19, add = T)

```

```{r Podbalkan}

# ЛЦП 1-2. Функции "t", "b", "wcs", "ks". 

Battlefield <- movecomp(dtm=one_three, origin = Battle[1,], destin=Battle[2,], barrier=Ridges, field = 100, choice=c("t", "b", "wcs", "ks"), move = 8, export = TRUE)

```

## Юсуф паша







